【裁判字號】    98,上重更(二),12
【裁判日期】    990413
【裁判案由】    違反毒品危害防制條例
【裁判全文】
臺灣高等法院高雄分院刑事判決    98年度上重更(二)字第12號
上  訴  人
即  被  告  甲○○
選任辯護人  吳淑靜律師
上  訴  人
即  被  告  戊○○
選任辯護人  邱明政律師
上  訴  人
即  被  告  庚○○
選任辯護人  林復華律師
            林柏瑞律師
上列上訴人等因違反毒品危害防制條例案件，不服臺灣高雄地方
法院95年度訴字第3695號、第4283號中華民國96年5 月21日第一
審判決（起訴案號：臺灣高雄地方法院檢察署95年度偵字第2320
5 號、第23206 號、第25328 號；追加起訴案號：同署95年度偵
字第27965 號），提起上訴，判決後經最高法院第2 次發回更審
，本院判決如下：
    主  文
原判決關於甲○○、庚○○、戊○○販賣第一級毒品暨定執行刑
部分均撤銷。
甲○○犯如附表一編號1 (2)(3)(4)、編號2 、編號3 、編號4 所示
之罪，共拾貳罪，各處如附表一編號1 (2)(3)(4)、編號2 、編號3
、編號4 所示之刑及從刑，應執行有期徒刑拾參年陸月，褫奪公
權拾年，扣案如附表三編號1 所示之第一級毒品海洛因柒包（合
計驗後淨重陸點柒貳公克，空包裝總重參點伍伍公克，連同空包
裝袋柒只）沒收銷燬之；如附表三編號2 至23所示之物品均沒收
。扣案如附表三編號24所示之販毒所得其中現金新台幣貳萬肆仟
元與庚○○連帶沒收。
庚○○犯如附表一編號1 、編號2 、編號3 、編號4 ；附表二編
號1 (5)所示之罪，共拾肆罪，各處如附表一編號1 、編號2 、編
號3 、編號4 ；附表二編號1 (5)所示之刑及從刑，應執行有期徒
刑貳拾年，褫奪公權拾年，扣案如附表三編號1 所示之第一級毒
品海洛因柒包（合計驗後淨重陸點柒貳公克，空包裝總重參點伍
伍公克，連同空包裝袋柒只）及如附表四編號1 所示之第一級毒
品海洛因壹包（驗前淨重零點零柒壹公克，驗後淨重零點零肆伍
公克，連同空包裝袋壹只）均沒收銷燬之；如附表三編號2 至23
所示之物品及如附表四編號4 所示之SONY手機（含晶片壹張，手
機序號：00000000000000000 門號0000000000）壹支均沒收；扣
案如附表三編號24所示之販毒所得其中現金新台幣貳萬肆仟元與
甲○○連帶沒收；未扣案之販毒所得共新台幣壹萬參仟元，其中
之新台幣伍仟元（即附表一編號1 (1)）沒收，如全部或一部不能
沒收時，以其財產抵償之；其餘新台幣捌仟元（即附表二編號1
(5)）與戊○○連帶沒收，如全部或一部不能沒收時，以其與戊○○之財產連帶抵償之。
戊○○犯如附表二編號1 所示之罪，共伍罪，各處如附表二編號
1 所示之刑及從刑，應執行有期徒刑拾陸年陸月，褫奪公權拾年
；扣案如附表四編號1 所示之第一級毒品海洛因壹包（驗前淨重
零點零柒壹公克，驗後淨重零點零肆伍公克，連同空包裝袋壹只
）沒收銷燬、附表四編號4 所示之SONY手機（含晶片壹張，手機
序號：00000000000000000 門號0000000000）壹支沒收；未扣案
之販毒所得共新台幣壹萬柒仟元，其中新台幣玖仟元沒收，如全
部或一部不能沒收時，以其財產抵償之；其餘新台幣捌仟元與庚○○連帶沒收，如全部或一部不能沒收時，以其與庚○○之財產
連帶抵償之。
    事  實
一、甲○○（綽號阿寶、明鴻仔）前曾於民國（下同）89年間，
    因施用第一、二級毒品案件，經原審法院以89年度訴字第13
    47號判處有期徒刑8月、4月，應執行有期徒刑10月，提起上
    訴後，經本院於89年11月14日以89年度上訴字第1456號判決
    駁回上訴確定，於90年7月26日入監執行，於91年5月18日執
    行完畢；戊○○（綽號「兩光仔」）前因（廢止前）煙毒、
    麻藥等案件，經原審以85年度訴字第1783號判決，各判處有
    期徒刑3 年4 月、3 月，應執行有期徒刑3 年6 月，提起上
    訴後，經本院於85年12月31日以85年度上訴字第22 22 號判
    決駁回上訴確定，於86年6 月26日入監執行，於89年2 月17
    日假釋出監付保護管束，因假釋期間再犯罪，於90年2 月7
    日撤銷保護管束接續執行殘刑，於94年4 月11日縮刑期滿執
    行完畢（構成累犯）。庚○○（綽號「阿肥」、阿成、成哥
    ）前因煙毒、麻藥等案件，經原審法院以85年度訴字第1570
    號、本院以86年度上訴字第530 號判決，各判處有期徒刑3
    年4 月、5 年6 月，應執行有期徒刑8 年9 月確定，於86年
    4 月2 日入監執行，於92年4 月23日假釋出監付保護管束（
    殘刑3 年9 月又7 日，不構成累犯），嗣假釋期間再犯施用
    毒品案件，由原審另以95年度毒聲字第1839號裁定送強制戒
    治。
二、庚○○、甲○○均明知海洛因業經主管機關公告列管為毒品
    危害防制條例第2 條第2 項第1 款之第一級毒品，不得非法
    販賣、轉讓、持有，庚○○竟基於販賣第一級毒品海洛因營
    利之犯意，先於附表一編號1 (1)所示之時間、地點，以新台
    幣（下同）5000元之價格，販賣海洛因1 包（約0.25錢）予
    丙○○1 次，並收取款項。而庚○○與甲○○係朋友關係，
    甲○○因躲避警方追查，借住在庚○○位於高雄縣大寮鄉○○路43號2 樓住處，甲○○與庚○○2 人乃自95年7 、8 月
    間某日達成協議，由庚○○於上址提供飲食、住所及海洛因
    毒品供甲○○施用，甲○○則負責交付毒品予買家及收取現
    金交給庚○○，甲○○並向不知情之張家銘（由檢察官另案
    偵辦）借得門號0000000000號行動電話，並以附表二編號4
    至22甲○○所有之手機更換使用作為聯絡以及逃避警方追查
    之用，共同意圖營利，基於販賣第一級毒品之犯意聯絡，由
    甲○○於附表一編號1 (2)(3)(4)、編號2 、3 、4 所示時間、
    地點，先後販賣毒品海洛因予丙○○、丁○○、乙○○、己○○等人，並收取金錢以營利。嗣於：(一)95年9 月1 日11時
    45分許，為警持臺灣高雄地方法院檢察署檢察官簽發之拘票
    ，前往高雄縣大寮鄉○○路43號2 樓執行拘提時，在上址地
    下室當場查獲正欲前往高雄縣大寮鄉○○街「新順來釣魚場
    」旁販賣毒品之甲○○，並在其身上扣得第一級毒品海洛因
    3 小包（包含於附表二編號1 ，合計毛重約1.8 公克），經
    其同意於同日帶警員前往上開中庄路43號2 樓執行搜索，當
    場查獲黃子恬，並經黃子恬、甲○○2 人同意搜索，當場扣
    得如附表二編號1 其餘第一級毒品海洛因4 小包，如附表二
    編號2 至23所示庚○○、甲○○所共有，供其等本件分裝秤
    量、包裝、更換手機聯絡以販賣海洛因犯罪所用之物品及附
    表二編號24所示之現金11萬4600元、附表二編號25至33所示
    與本案犯罪無關之物。(二)再於95年9 月1 日12時許，為警在
    上開立德街「新順來釣魚場」旁查獲要向甲○○購買毒品而
    正在場等候甲○○交付毒品之乙○○，經警將其帶往高雄市
    政府警察局刑警大隊偵五隊15分隊說明。(三)又經依現行犯甲○○之供述，由甲○○帶同警察持檢察官簽發之拘票，前往
    高雄市鎮○○街1 號5 樓拘提己○○到案，己○○於檢察官
    偵訊中具結證述甲○○於附表一編號4 所列時、地販賣毒品
    海洛因予伊，始悉上情。(四)復於95年9 月4 日17時許，為警
    持檢察官簽發之拘票，至高雄縣鳳山市○○路121 巷31號拘
    提丁○○，並帶往上開偵五隊15分隊製作筆錄。(五)於95年9
    月5 日經警持檢察官核發之拘票，前往高雄縣鳳山市慈暉新
    村1 巷18之1 號拘提丙○○未果，而於同年月11日丙○○主
    動赴上開偵五隊15分隊說明。
三、戊○○明知海洛因業經主管機關公告列為毒品危害防制條例
    第2 條第2 項第1 款之第一級毒品，不得非法販賣、轉讓、
    持有，竟意圖營利，基於販賣第一級毒品之犯意，分別於不
    詳時間，以電話向真實姓名不詳綽號「富山」、「勝祖」、
    「香姐」等成年人表示欲購買第一級毒品後，在不詳地點，
    向上開之人以每包1 千元之價格，販入不詳數量之毒品後，
    (1)於95年7 月間某日，己○○以陳煌宗（無證據顯示有犯意
    聯絡）所有而借予己○○所使用之門號0000000000號行動電
    話撥打戊○○所有之門號0000000000號行動電話，向戊○○
    表示要購買毒品海洛因，雙方相約在高雄縣鳳山市○○路23
    8 巷10號戊○○住處內，由戊○○販賣毒品海洛因予己○○
    ，數量每次1 包、價格2 千元者，共3 次，1 包價格3 千元
    者1 次，前後共4 次（合計9 千元），其後因戊○○上開住
    處為警查獲，己○○始轉向甲○○購買（即上開附表一編號
    4 (1)(2)）。嗣於95年9 月25日16時30分許，為警持原審核發
    之搜索票及檢察官簽發之拘票，前往戊○○上開住處執行拘
    提、搜索時，在上址外當場查獲戊○○，並在附表四所示等
    地點，扣得如附表四所示之物品。(2)復於95年7 月底某日，
    戊○○與綽號「阿肥」「大搭」之庚○○2 人，基於共同販
    賣毒品海洛因之犯意聯絡，在高雄縣鳳山市○○路大東醫院
    斜對面某處，以8 千元之價格，共同販賣數量為0.25錢（半
    錢半）之毒品海洛因予己○○。嗣經甲○○於95年9 月2 日
    偵查中之具結證述，始悉上情。
四、案經高雄市政府警察局移送臺灣高雄地方法院檢察署檢察官
    偵查起訴及追加起訴。
    理  由
甲、程序部分：
一、證人丁○○於警詢時之陳述，有證據能力：
    按「刑事訴訟法第159 條之3 規定：『被告以外之人於審判
    中有下列情形之一，其於檢察事務官、司法警察官或司法警
    察調查中所為之陳述，經證明具有可信之特別情況，且為證
    明犯罪事實之存否所必要者，得為證據：一、死亡者。二、
    身心障礙致記憶喪失或無法陳述者。三、滯留國外或所在不
    明而無法傳喚或傳喚不到者。四、到庭後無正當理由拒絕陳
    述者。』立法意旨係以被告以外之人發生事實上無從為直接
    審理之原因，而其於檢察事務官、司法警察（官）調查中所
    為之陳述，係在可信之特別情況下所為，且為證明犯罪事實
    之存否所必要者，為求實體真實發現之訴訟目的，故例外承
    認該等審判外之陳述，亦得為證據。」（最高法院96年度台
    上字第413 號判決意旨）。查證人丁○○於警詢時之陳述，
    被告及其辯護人否認其證據能力，其於警詢中所為之陳述，
    是否經證明具有可信之特別情況，且為證明犯罪事實之存否
    所必要者而具有證據能力，茲分析如下：
（1）證人丁○○於警詢時係證述：「我是於一個月前我經一位
     綽號「大胖」不詳姓名朋友介紹，將甲○○的手機號碼00
     00000000抄給我，後來我就自己和甲○○聯繫購買第一級
     毒品海洛因，一個月前開始向甲○○購買，一星期約購買
     三至四次，每次購買500 至1000元的第一級毒品海洛因。
     我最近一次向甲○○購買第一級毒品海洛因是95年8 月31
     日20時30分購買，在高雄縣大寮鄉○○村○○街新順來釣
     魚場旁交易毒品。我是以自己家中電話00-0000000號打給
     甲○○所使用之行動電話0000000000號聯絡交易毒品。庚○○我認識，甲○○是幫庚○○送毒品給欲購買毒品的人
     。庚○○是駕駛一部自小客車車號2419-GP 、福特牌、白
     色。我是以電話00-0000000號，撥打甲○○使用之上開手
     機號碼聯絡交易毒品」等語；惟其於原審證述：我是與甲○○一起吸食，只有拜託甲○○代為購買，不認識庚○○
     等語。
（2）然而，被告甲○○使用之「0000000000」號行動電話與證
     人丁○○使用之「00-0000000」號室內電話經警監聽得下
     列通話內容（詳警A2卷第10-33 頁）：
  1、被告甲○○於95年8 月5 日13時10分9 秒以「0000000000
     」號行動電話門號接聽丁○○「00-0000000」號室內電話
     。張：你現在有沒有半張的？卓：1 點半，在一樣的地方
     。
  2、被告甲○○於95年8 月5 日16時59分8 秒以「0000000000
     」號行動電話門號接聽丁○○「00-0000000」號室內電話
     。張：阿寶，我要1 張。卓：你6 點去那裡等。
  3、被告甲○○於95年8 月10日18時56分8 秒以「0000000000
     」號行動電話門號接聽丁○○「00-0000000」號室內電話
     。張：你拿錯了，這是500 的，半糖的。卓：不可能，袋
     子不一樣，秤過的。
  4、被告甲○○於95年8 月20日14時18分39秒以「0000000000
     」號行動電話門號接聽丁○○「00-0000000」號室內電話
     。張：阿寶，我鴻文，我身上剩500 ，想要半個。卓：我
     如果有出去，打那支0911開頭的給你。張：好。
  5、被告甲○○於95年8 月21日15時11分52秒以「0000000000
     」號行動電話門號接聽丁○○「00-0000000」號室內電話
     。張：阿寶，現在有沒有？卓：要5 、6 點（指下午）。
（3）甲○○自始坦承有販賣毒品海洛因給丁○○，毒品是阿肥
     的（即庚○○）。他都是開一部白色福特1800的自小客車
     ，車號後面四碼是2419號，我使用門號0000000000號行動
     電話等語。
（4）上述證人丁○○之證述內容之「可信性」方面而言（即具
     有可信之特別情況，係指陳述時之外部客觀情況較值得信
     用，陳述之經過並未受有其他之外力影響而較為可信）：
     所謂「具有可信之特別情況」之情形，應參酌陳述時之各
     種外部情況，若陳述係在特別可信之情況下所為，則虛偽
     陳述之危險性即不高，雖係審判外陳述，或未經被告為反
     對詰問、對質，仍得承認其有證據能力。經比對證人丁○○警詢時之陳述與被告甲○○使用之「0000000000」號行
     動電話與證人丁○○使用之「00-0000000」號電話通訊監
     察內容相符，丁○○於與甲○○之通聯記錄中均無提及要
     合資購毒以及如何資金、數量分配之細節暨甲○○已自白
     犯行，另參酌證人丁○○於警詢時之外部情況，其於前開
     警詢筆錄製作之過程，係由警員先詢問年籍資料後，復為
     權利事項之告知，才開始制作警詢筆錄，亦查無筆錄製作
     過程有何違法或不當取得之情形，是其警詢證述內容之形
     成，顯係出於自由意志而為證述，且警詢時與本案被告並
     無同時在場，較無顧慮向警方據實陳述之後果，亦較無刻
     意虛偽陳述或迴護推卸之可能。揆諸前揭說明，足證證人
     丁○○於警詢中所述具備特別可信性，於法院審理時改稱
     是合資云云，無足憑信。
（5）證人丁○○警詢之陳述之「必要性」方面（即證明犯罪事
     實存否所必要者，係指無法再從同一證人取得證言，而有
     利用該原陳述以證明犯罪事實之必要性）：
     本件檢察官起訴被告甲○○、庚○○所涉販毒之犯行，證
     人丁○○前揭警詢中之證述即為證明被告甲○○、庚○○
     犯罪事實之存否所必要，而具有不可欠缺性。從而，證人
     丁○○於警詢中之陳述，既具有前揭「可信性」及「必要
     性」，自具有證據能力。
二、又被告以外之人於偵查中向檢察官所為之陳述，除顯有不可
    信之情況者外，得為證據，刑事訴訟法第159 條之1 第2 項
    定有明文。經查，證人丙○○、乙○○、張家銘、己○○等
    人於偵查中經具結後向檢察官所為之陳述，固為被告以外之
    人於審判外之言詞陳述，惟業經具結在卷，與法定要件相符
    ；且核其陳述時之外在環境及情況，亦查無顯有不可信之情
    況；又證人丙○○、乙○○、己○○等人分別於原審或本院
    實施交互詰問，已踐行保障被告對於證人之正當詰問權，被
    告及辯護人復未提出有何顯不可信之情形，是上開證人於偵
    查中經具結後向檢察官所為之陳述均得為證據。
三、按「所謂被告以外之人於審判外之陳述，係指被告以外之人
    就其曾經參與或見聞之事實，事後追憶並於審判外為陳述者
    而言。如被告以外之人係被告犯罪之共同正犯、共犯、相對
    人、被害人或其他關係人，而於被告實行犯罪行為時與被告
    為言詞或書面對談，且其對話之本身即係構成被告犯罪行為
    之部分內容者，因非屬其事後就曾經與聞之事實所為之追憶
    ，自與審判外之陳述有間，二者不容混淆。又國家基於犯罪
    偵查之目的，對被告或犯罪嫌疑人進行通訊監察，乃係以監
    控與過濾受監察人通訊內容之方式，蒐集對其有關之紀錄，
    並將該紀錄予以查扣，作為認定犯罪與否之證據，屬於刑事
    訴訟上強制處分之一種，而監聽係通訊保障及監察法（下稱
    通保法）第13條第1 項所定通訊監察方法之一，司法警察機
    關依法定程序執行監聽取得之錄音，係以錄音設備之機械作
    用，真實保存當時通訊之內容，如通訊一方為受監察人，司
    法警察在監聽中蒐集所得之通訊者對話，若其通話本身即係
    被告進行犯罪中構成犯罪事實之部分內容，則依前開說明，
    自與所謂『審判外之陳述』無涉，應不受傳聞法則之規範，
    當然具有證據能力。至司法警察依據監聽錄音結果予以翻譯
    而製作之監聽譯文，屬於文書證據之一種，於被告或訴訟關
    係人對其譯文之真實性發生爭執或有所懷疑時，法院固應依
    刑事訴訟法第165 條之1 第2 項規定，以適當之設備，顯示
    該監聽錄音帶之聲音，以踐行調查證據之程序，俾確認該錄
    音聲音是否為通訊者本人及其內容與監聽譯文之記載是否相
    符；或傳喚該通訊者；或依其他法定程序，為證據調查。倘
    被告或訴訟關係人對該通訊監察譯文之真實性並不爭執，即
    無勘驗辨認其錄音聲音之調查必要性，法院於審判期日如已
    踐行提示監聽譯文供當事人辨認或告以要旨，使其表示意見
    等程序並為辯論者，其所為之訴訟程序即無不合。」（最高
    法院97年度台上字第5940號判決意旨參照）。本案甲○○持
    用門號0000000000（95年8 月3 日至9月9日），戊○○持用
    門號0000000000（95年8 月11日至9月23 日）、庚○○持用
    門號0000000000（95年8 月11日至9月8日）之通信監察錄音
    譯文3 份，經高雄市政府警察局向臺灣高雄地方法院檢察署
    檢察官聲請核發通訊監察書，由臺灣高雄地方法院檢察署檢
    察官於95年8 月7 日核發95年雄檢博水聲監續字第002927號
    、95年8 月7 日核發95年雄檢博水聲監續字第002926號之通
    訊監察書及95年9 月5 日核發95年雄檢博水聲監續字第0000
    3344號，有通訊監察書4 份附卷可稽（見95年度偵字第2320
    5 號卷第53、55頁及警卷第47頁），上開監聽行為既為警
    方於偵查中依法向檢察官聲請核發通訊監察書，由司法警察
    執行通訊監察，其監聽錄音蒐證程序應屬合法。本判決所引
    用之通訊監察譯文，係警方將合法通訊監察之錄音，轉譯為
    文字而來（見警卷第10至33頁、警卷第53至68頁及95年
    偵字第23205 號卷第57至68頁），為原通訊監察錄音之衍生
    證據。被告對通訊監察譯文內容並不爭執，是本判決所採之
    通訊監察譯文，依刑事訴訟法第159 條之5 第1 項之規定，
    自有證據能力。至被告庚○○之辯護人認通訊監聽譯文無公
    務員所屬機關製作日期與簽章等任何記載，認不合法定要件
    而無證據能力云云，惟查本案係因高雄地檢署檢察官指揮高
    雄市政府警察局偵辦甲○○販毒案而查獲，是以引用該通訊
    監察譯文，且觀諸該譯文其上已記載監聽電話、監聽姓名、
    綽號、日期及譯文者公務機關簽章等資料（本院卷一第197
    頁），已補正具備法定程式，自具證據能力，併此敘明。
四、另就戊○○持用門號0000000000、甲○○持用門號00000000
    00、乙○○持用門號0000000000、己○○持用門號00000000
    00、庚○○持用門號0000000000之雙向通聯紀錄、威寶電信
    股份有限公司（下稱威寶電信公司）95年10月28日函提供李
    祥鳳申請門號0000000000、和信電信股份有信公司（下稱和
    信電信公司）95年10月24日函附戊○○申請門號0000000000
    及門號0000000000、0000000000之基本資料等，係上開門號
    公司依據其業務上實際雙向通聯情形於網路上所存檔、紀錄
    之文書，檢察官、被告及其辯護人均未提出有何顯不可信之
    情況，且與待證事項有關聯性，應屬刑事訴訟法第159 條之
    4 第2 款所定之通常業務過程所須紀錄之文書，亦認具有證
    據能力。
五、再卷附之高雄醫學大學附設醫院就己○○、甲○○尿液之檢
    驗報告、高雄市立凱旋醫院95年10月22日就己○○扣案毒品
    之濫用藥物成品檢驗鑑定書、法務部調查局就己○○、甲○○扣案毒品之95年9 月29日調科壹字第0952301510號、第00
    00000000號毒品鑑定通知書各1 份等書面資料，雖非上開機
    構之職務上、業務上之紀錄文書，惟係上開鑑定機關執行警
    察機關及檢察官所囑託事項而於檢驗、鑑定職務、業務上所
    製作、開立之證明文書，檢察官、被告及其辯護人均未提出
    有何顯不可信之情況，且與待證事實有關聯性，應屬刑事訴
    訟法第159 條之4 第3 款所定其他於可信之特別情況下所製
    作之文書，認具有證據能力。
六、末按，本判決下列除上述其他所引用之各該被告以外之人於
    審判外之陳述（含書面陳述），雖屬傳聞證據，惟當事人及
    其辯護人於本院準備程序及審判期日中均表示同意作為證據
    而不予爭執，本院審酌結果，認上開證據資料製作時之情況
    ，尚無違法不當及證明力明顯過低之瑕疵，亦認為以之作為
    證據應屬適當。揆諸前開規定，爰依刑事訴訟法第159 條之
    5 規定，認前揭證據資料均有證據能力。
七、按「有左列情形之一者，為相牽連之案件：一一人犯數罪者
    。二數人共犯一罪或數罪者。三數人同時在同一處所各別犯
    罪者。四犯與本罪有關係之藏匿人犯、湮滅證據、偽證、贓
    物各罪者」，刑事訴訟法第7 條定有明文。又於第一審辯論
    終結前，得就與本案相牽連之犯罪或本罪之誣告罪，追加起
    訴，同法第265 條第1 項亦載之甚詳。本件甲○○與庚○○
    屬數人共犯數罪關係，檢察官就庚○○犯罪部份於第一審辯
    論終結前追加起訴，該部份自屬本院審判範圍，庚○○之辯
    護人稱不得追加起訴云云，應屬無據。
乙、實體部分：
一、訊據上訴人即被告甲○○於警偵訊、法院歷審時均坦承有販
    賣附表一編號1 (2)(3)(4)、編號2 、3 、4 之第一級毒品海洛
    因予丙○○、丁○○、乙○○及己○○之事實。上訴人即被
    告庚○○則矢口否認有何販賣第一級毒品海洛因之犯行，辯
    稱：警方於「新順來釣魚場」查獲甲○○時，我不在場，後
    來在甲○○中庄路住處查獲之毒品，並非我所有；我不認識
    乙○○，也沒有在販賣毒品予乙○○之現場；警方在鳳山市
    ○○○路雖查扣海洛因等物，但該處不是我的房子，那是綽
    號「老仔」張水立住處云云。
二、經查：
《壹》有關庚○○單獨販賣附表一編號1 (1)第一級毒品海洛因予
      丙○○以及甲○○、庚○○共同販賣附表一編號1 (2)(3)(4)
      第一級毒品海洛因予丙○○之犯行：
(一)、被告庚○○附表一編號1 (1)所示時、地，販賣第一級毒品海
    洛因予丙○○：
、上開事實業據證人丙○○於偵查中結證稱：「我認識庚○○
    ，我之前的男友林聰孟的朋友介紹的。係為買海洛因，我是
    我用0000000000號電話打給庚○○000000000 號，我最近約
    6 月份（指95年），用0000000000號打給庚○○0000000000
    號，我跟庚○○拿5000元海洛因1 包，約半錢半，庚○○送
    到我住家附近公園等語（見95年偵字第23205 號卷第78頁）
    ，於原審審理時亦明確證稱：我的男朋友林聰孟於95年5 月
    22日因案入獄，同年6 月中旬我才與庚○○同居約1 、2 月
    個月，同居期間都是庚○○供應毒品給我施用，但同居前曾
    向庚○○買1 小包毒品等語（本院上更一卷98年3 月17日審
    判筆錄第120 頁背面），前後所證述相符，證人丙○○曾與
    被告庚○○曾同居，為被告庚○○所不否認，應無故為誣陷
    之理，而被告庚○○亦自承門號0000000000號為其本人使用
    ，被告甲○○於偵查中亦結證稱上開2 線門號各為甲○○、
    庚○○使用等語（95年偵字第23205 號卷第96頁）。按0000
    000000號行動電話為被告庚○○所使用；0000000000號行動
    電話為張家銘所申辦，然由甲○○所持用；00-0000000號室
    內電話為丙○○住處電話，0000000000、0000000000號行動
    電話均為丙○○所使用等情，既已據被告庚○○、甲○○坦
    承及證人丙○○於警、偵訊、原審、本院等歷次審訊中供明
    在卷，且被告對於上開通聯譯文之內容對話亦均不爭執，核
    先敘明。
、被告庚○○雖否認上情，辯稱因與丙○○分手，2 人生有怨
    懟而遭誣陷，95年6 月間曾與丙○○到高雄市幸生診所戒毒
    2 、3 日，95年6 月既有心戒毒，故不可能還持有毒品並提
    供販賣，又甲○○所述亦無證據證明云云，惟查，曾前往私
    人診所戒毒與毒癮是否戒除以及是否會從事販毒乃屬二碼事
    ，不能以曾前往私人診所戒毒而作為本件被告庚○○未曾販
    毒之憑據。本件雖無被告庚○○與丙○○於95年6 月間之通
    聯譯文或通聯紀錄可資比對，惟觀證人丙○○於偵查中所證
    之：「最近約6 月份的時候，我用0000000000號打給庚○○
    0000000000號，那時我跟他拿5000元海洛因1 包，約半錢半
    ，他送到我家附近旁的公園，... 甲○○我認識，是庚○○
    介紹的，因為說卓家離我家較近，因為甲○○都是跟庚○○
    拿貨，所以直接跟甲○○拿也可以。甲○○跟庚○○拿貨是
    庚○○自己講的，貨就是海洛因。我有跟卓買過毒品，這一
    、二個月都是跟他買的」以及於原審中所證之：「我有跟庚○○買過幾次。每次5 千元上下。後來劉說甲○○離我家比
    較近，所以我又向甲○○買。」等語暨本院上訴審、更一審
    、本院審訊中所證之：「庚○○是經由我前男友林聰孟介紹
    認識的，我有跟他交易毒品，我跟甲○○認識是他介紹的，
    約95年6 、7 月之後。他說若要買毒品甲○○比較近。毒品
    來源應該是庚○○。庚○○跟我講過甲○○是他的下線，分
    手後他叫我向甲○○買。庚○○的外號叫小胖」、「我與庚○○同居時間應該是95年6 月至8 月間，先前陳述95年4 至
    6 月間應該是記錯了，同居期間庚○○曾帶我到幸生診所去
    接受勒戒。同居期間，我並未向他購買毒品，他有叫我向甲○○購買。在與庚○○同居前，毒品係向其所購買」等語，
    雖證人丙○○對於與庚○○開始同居之時點無法明確證述，
    然其陳稱因其男友林聰孟入獄後，伊開始與庚○○同居約2
    月，同居期間毒品是向庚○○要，分手後庚○○告知可向甲○○買，甲○○是其下線之事實，於偵、審中自始供證明確
    ，而林聰孟係於95年5 月22日入臺灣高雄看守所執行，有其
    前科表在卷可按，可見丙○○所稱向庚○○購毒之時間，應
    係95年5 月22日之後。參酌丙○○所稱同居約2 月後轉向甲○○購買海洛因，互核被告甲○○於附表一編號1 (2)(3)(4)所
    示時、地販賣第一級毒品海洛因予丙○○之時間（如下述(二)
    ），足認丙○○所稱在95年6 月初曾向庚○○購買海洛因1
    包之供述，應屬可採。被告庚○○此部分單獨販賣第一級毒
    品予丙○○1 次，得款5000元之事實，堪以認定。
(二)、被告庚○○、甲○○於附表一編號1 (2)(3)(4)所示時、地，共
    同販賣第一級毒品海洛因予丙○○：
、經查，證人丙○○95年9 月14日於偵查中結證稱：「甲○○
    是庚○○介紹的，因為說甲○○家離我家較近，因為甲○○
    都是跟庚○○拿貨，所以直接跟他拿也可以。甲○○跟庚○○拿貨是庚○○自己跟我講的，貨就是海洛因。我有跟甲○○買過毒品，這一、二個月都是跟他買的。7 月有買，幾號
    我忘了，7 月較沒印象，8 月一次是8 月30日，我用0956的
    電話聯絡0000000000，就跟甲○○說叫他幫我送一杯或一張
    （就都是指1000元海洛因之意），約8 月30日下午5 點多，
    在鳳山市的中正國小的側門交易。那天買1 張（1000元），
    一包海洛因，交易有完成。8 月30日之前有買毒品，但不太
    清楚時間，約2 、3 天就跟他買一次，都是買1 張或2 張，
    交易地點大多是在中正國小側門。庚○○有跟我說甲○○算
    是他的散腳（下線之意）等語（95年偵字第23205 號B3卷第
    77-80 頁）；於原審審理時亦明確證稱：「我認識甲○○、
    庚○○、戊○○。我的男朋友林聰孟於95年5 月22日因案入
    獄，同年6 月中旬我才與庚○○同居約1 、2 月個月，跟庚○○8 月初分手後才與甲○○接觸買毒品，95年9 月15日被
    抓到時毒品是跟甲○○買的。我有看過別人去戊○○家向他
    買毒品。戊○○的毒品有一些來自庚○○，我看過他們交易
    。後來庚○○說甲○○我家比較近，所以我又向甲○○買。
    應該是95年8 月初、8 月9 日，在中正國小側門各向甲○○
    購買1 小包毒品，我在警、偵訊說的實在等語（原審C3卷第
    118-130 頁），丙○○於本院前審上訴卷、更一審卷、本院
    審訊中亦供同上情，前後大致相符（本院上訴卷二第76-79
    頁、本院更一審卷二第119-121 頁、本院卷二第219-226 頁
    ）。
、按0000000000號行動電話為被告庚○○所使用，0000000000
    號行動電話為張家銘所申辦然由甲○○所持用，00-0000000
    號室內電話為丙○○住處電話，0000000000、0000000000號
    行動電話均為丙○○所使用，已據被告庚○○、甲○○坦承
    及證人丙○○於警、偵訊、原審、本院等歷次審訊中供明在
    卷，如前所述，且被告對於上開通聯譯文之內容對話亦均不
    爭執。被告甲○○所使用之門號0000000000號行動電話與證
    人丙○○所使用之室內電話00-0000000號及門號0000000000
    號行動電話，經警依法監聽得下列通話內容（詳警A2卷第10
    頁至第33頁、95年度偵字第23205 號卷之B3卷第107-108 頁
    ）：
 1、被告甲○○於95年8 月3 日17時17分16秒以門號0000000000
    號行動電話門號接聽證人丙○○門號0000000000號行動電話
    。【范：我們換一個地方，因那裡經常有警察。卓: 中正國
    小好了】。由上開卓范二人約定見面但不欲遭警發現之對話
    ，配合丙○○於偵查中所證稱：「...7月較沒印象，8 月一
    次是8 月30日，我用0956那電話聯絡0000000000，就跟他說
    叫他幫我送1 杯或1 張...8月30日之前有買毒品，但不太清
    楚時間，約2 、3 天就跟他買一次，交易地點大多是在中正
    國小側門。... 應該是95年8 月初、8 月9 日，在中正國小
    側門各向甲○○購買1 小包毒品，」之供述（95年度偵字第
    23205 號卷之B3卷第77-80 頁、原審C3卷第118-130 頁）《
    按：丙○○於原審、本院歷審亦均供稱有於95年7 、8 月間
    向甲○○購毒之事實，但就確實時間已無法記憶明確並供明
    》，互核證人丙○○上開證述內容前後大致相符，並徵諸被
    告甲○○自承上開販賣毒品海洛因之犯行以及與證人丙○○
    間之通訊監察內容係為躲避警方之查緝，丙○○既供稱是要
    買海洛因且被告甲○○嗣果有與證人丙○○更異原約定見面
    之地點並換另一個警方較不易查緝之地方見面，本院雖無法
    查悉此次買賣該2 人最初謀合之時間與地點，然既已有上開
    事證，足認被告甲○○該次已有賣出第一級毒品海洛因且收
    取1000元代價之事實，甲○○之自白核與事實相符，自足採
    信。
 2、被告甲○○於95年8 月9 日10時40分50秒以門號0000000000
    號行動電話接聽證人丙○○門號0000000000號行動電話。【
    范：寶仔，你現在有方便嗎。卓：你媽媽知道嗎？范：他知
    道。卓：11點。范:2張。被告甲○○於95年8 月9 日10時53
    分49秒以門號0000000000號行動電話撥打證人丙○○門號00
    00000000號行動電話。卓：我們過去國小側門，圍牆邊那一
    條。范：好。被告甲○○於95年8 月9 日10時58分22秒以門
    號0000000000號行動電話撥打證人丙○○門號0000000000號
    行動電話。卓：你到了嗎？范：是。卓：我馬上到。】證人
    丙○○於本院98年3 月17日更一審審理時明確供稱：8 月9
    日撥打0000000000給甲○○購買海洛因兩包一事屬實，與上
    開鳳山中正國小時間並無相隔太久等語（本院更一卷二第11
    9-120 頁）《按丙○○於偵查、法院歷審雖均坦承有向甲○○購毒，但就購毒之時間點均無明確陳明》，比對上開丙○○主動向綽號阿寶、寶啊（被告甲○○自始坦承有上開綽號
    ）聯繫要「2 張」以及會面之通聯記錄，足認被告甲○○有
    於95年8 月9 日10時40分許與丙○○約定交易毒品海洛因，
    之後並有交貨、取款2000元而完成交易之犯行甚明。
 3、證人丙○○於偵查、法院歷次審理時均證稱：95年8 月30日
    ，用0956的電話聯絡0000000000，就跟甲○○說叫他幫我送
    一杯或一張（就都是指1000元海洛因之意），約8 月30日下
    午5 點多，在鳳山市的中正國小的側門交易，那天買1 張（
    1000元）1 包海洛因之事實；又95年8 月30日當日雖無通聯
    譯文可資參酌，然本院比對卷附門號0000000000號甲○○所
    使用之行動電話與丙○○所持用之門號0000000000號行動電
    話之通聯記錄（95年偵字第23205 號卷即B3卷第102-108 頁
    ），95年8 月30日16時33分57秒當時丙○○確曾以門號0000
    000000號行動電話與甲○○持用之門號0000000000號行動電
    話聯繫，核與證人丙○○上開所證述之：95年8 月30日用09
    56的電話聯絡0000000000，當日下午5 點多，在鳳山市的中
    正國小的側門交易買1 張1000元等語之時間點亦相符合，故
    被告甲○○自白曾在95年8 月30日賣出1 包毒品海洛因予證
    人丙○○並向其收取1000元代價之自白，核與事實相符，自
    堪採信。
、被告庚○○雖否認有與甲○○共同販賣附表一編號1 (2)(3)(4)
    所示之第一級毒品海洛因予丙○○之犯行，惟查，證人即共
    同被告甲○○於偵查中已明確證稱：「扣案的毒品都是阿肥
    （即庚○○）的。他都是開一部白色福特1800的自小客車，
    車號後面四碼是2419，他都是開那台車出去交貨給我，我再
    幫他跑腿」（95年偵字第23205 號卷即B3卷第6-9 、94頁）
    ；「我們從7 月份開始，庚○○拿5 包毒品叫我賣，賣完之
    後我得取1 包。共賣幾次已算不清楚，販賣的對象有的是他
    的朋友，有的是我的朋友。都是我自己出去送毒品給他們，
    但我都要問過庚○○。譯文是我與庚○○通話中的譯文，都
    是我要經過他的同意。販賣給何人，庚○○都知道，我都會
    跟他說，我賺到的錢都會拿給他。每賣5 包我可以賺1 包」
    等語（見更一審卷二第207 頁），被告庚○○亦坦承行動電
    話門號0000000000係其所持有使用，也有一部車號2419-GP
    自小客車之事實（警A4卷第6-8 頁），核與甲○○上開供述
    相符；被告庚○○既坦承門號0000000000號行動電話為其所
    使用，且上開門號於95年8 月10日20時6 分許，與被告甲○○所使用之0000000000號有通聯對話內容如下：【卓：他們
    那邊都沒有貨了，我想把他們拉過來。劉：你自己決定，但
    剛開始給他們賺一下，你等一下再包1 包，我可能要】（見
    警A2卷第20頁倒數第10行）；於接著於95年8 月10日20時8
    分同上開門號之通聯內容：【劉：你給我就照本錢給我，空
    間你要怎麼弄、怎麼洗，你自己應該都懂了，你做給他們的
    話，就可以照兩光的價錢算，這樣的利潤就很嚇人，剛開始
    混合的就洗04就好，白的就洗1 。卓：你有找到貨嗎？劉:
    是的，但是不怎麼好，我等一下過去，你幫我弄好。】；於
    95年8 月14日（時分未記載）同上開門號之通聯內容：【劉
    : 我要拿一個，另外有二個藥腳，你要不要連絡，裕隆的00
    00000000。接聽人未答話】；有上開譯文附卷可考（95年偵
    字第23205 號A2卷第17、20頁）；觀上開譯文內容，堪認被
    告庚○○係與甲○○在聯繫如何開發販售毒品之新客戶以及
    如何在毒品中添加其他成分；而由上開通聯譯文得知被告庚○○對販毒之價格、利潤有決定權，足認證人即被告甲○○
    證稱: 庚○○決定販售毒品之價格並由其去送貨等情非虛，
    本院互核上開通聯譯文、通聯記錄暨證人丙○○、甲○○之
    供證，堪認被告甲○○、庚○○有共同販賣第一級毒品予丙○○共3 次，得款共計4000元，此事實堪以認定。
《貳》有關甲○○、庚○○共同販賣附表一編號2之第一級毒品
      海洛因予丁○○之犯行：
、經查，上開事實業據證人丁○○於95年9 月4 日警詢證稱：
    「1 個月前，我經由朋友大胖介紹，將甲○○手機號碼0000
    000000抄給我，後來我直接聯絡甲○○購買海洛因，1 星期
    約買3 至4 次，1 次購買約500 元至1,000 元之海洛因，最
    近1 次是95年8 月31日20時30分許，在中庄村立德街新順來
    釣魚場旁交易毒品」「我是以電話00-0000000號，撥打甲○○使用之上開手機號碼聯絡交易毒品」「庚○○我認識，甲○○是在幫庚○○送給欲購買毒品海洛因的人，庚○○駕駛
    1 部車號2419-GP 、福特牌、白色自小客車」等語甚詳（見
    警A2卷第3-4 頁），而被告庚○○於警詢時亦供承其有1 部
    車號2419-GP 之汽車，已如前述，另被告甲○○亦供承與被
    告庚○○共同販賣附表一編號2 所示之第一級毒品海洛因予
    丁○○，並於法院歷次審理時明確證稱：剛好被告庚○○當
    時被通緝，所以幫他販毒，每賣5 包我可以賺1 包等語，均
    已如前述。
、證人丁○○於原審、本院上訴審歷次審訊時均稱：不認識庚○○，我是請甲○○幫我買毒品，之前是合資買，之後是拜
    託他買云云：惟查：丁○○於附表一編號2 (1)至(6)所示之時
    間，確有以住家電話00-0000000號，與被告甲○○使用門號
    0000000000號通聯對話，其經警依法監聽得下列通話內容（
    95年偵字第23205 號A2卷第14、16、22、29、31頁）：
 1、被告甲○○於95年8 月5 日13時10分9 秒以「0000000000」
    號行動電話門號接聽丁○○「00-0000000」號室內電話。【
    張：你現在有沒有半張的？卓：1 點半，在一樣的地方。】
 2、被告甲○○於95年8 月5 日16時59分8 秒以「0000000000」
    號行動電話門號接聽丁○○「00-0000000」號室內電話。【
    張：阿寶，我要1 張。卓：你6 點去那裡等】。
 3、被告甲○○於95年8 月10日18時56分8 秒以「0000000000」
    號行動電話門號接聽丁○○「00-0000000」號室內電話。【
    張：你拿錯了，這是500 的，半糖的。卓：不可能，袋子不
    一樣，秤過的。】《按：本次交易完成應是在本次通聯之前
    之某時》
 4、被告甲○○於95年8 月20日14時18分39秒以「0000000000」
    號行動電話門號接聽丁○○「00-0000000」號室內電話。【
    張：阿寶，我鴻文，我身上剩500 ，想要半個。卓：我如果
    有出去，打那支0911開頭的給你。張：好。】
 5、被告甲○○於95年8 月21日15時11分52秒以「0000000000」
    號行動電話門號接聽丁○○「00-0000000」號室內電話。【
    張：阿寶，現在有沒有？卓：要5 、6 點（指下午）。】有
    該通聯紀錄及錄音譯文在卷足憑，顯見丁○○上開警詢證述
    之內容核與事實相符，堪以採信，則被告庚○○與甲○○2
    人確有共同販賣海洛因予丁○○6 次，得款4000元之事證已
    明，此部分販犯行堪以認定。至證人丁○○於原審另證述；
    我是與甲○○一起吸食，只有拜託甲○○代為購買、怕毒癮
    發作才於警詢隨便交代販毒之人云云，均與上開論證及通聯
    記錄譯文內容不符，顯屬事後迴護之詞，自無可採。再觀諸
    上開通聯紀錄之內容，均核與證人丁○○在警詢時中證稱以
    電話00-0000000號，撥打甲○○使用之上開手機號碼聯絡交
    易毒品之情節相符，雖就購買之確實時間、價格等細節無法
    於通聯譯文之對話中得到應證，然無礙於丁○○有向甲○○
    購毒之事實認定，又其等間僅以「500 」、「半張」、「半
    個」等簡單字句溝通，即可了解彼此間之意思，顯見被告甲○○與證人丁○○間對「500 」、「半張」、「半個」之事
    已有一定之合意、瞭解，足證被告甲○○之自白係屬有所憑
    ，堪信為真實。證人丁○○在原審、本院上訴審歷次審理時
    ，均翻異前詞，改稱：伊不認識庚○○，且與甲○○是合資
    購買海洛因云云，惟觀上開通聯譯文，均是有關丁○○向甲○○告知自己身上有多少錢並詢問甲○○現在有沒有（貨）
    並約時間交付之對話，徵諸常情，若係合資購買毒品，關於
    出資比例及分配方式實應先行議定，以避免日後之糾紛，縱
    因係由被告甲○○出面購買毒品，取貨後再分配，亦應議定
    一定之比例。然依上開通聯紀錄之記載，證人丁○○均係直
    接跟被告甲○○要拿500 元或其他價格之海洛因，並約定交
    付地點、數量，且均無丁○○與甲○○談及「合資」或「公
    家（台語）」之言語，證人丁○○上開改稱係與甲○○合資
    購買毒品，不認識庚○○，也無經庚○○之介紹而向甲○○
    購毒之證詞，顯與上開通聯紀錄不符，所述已屬無憑，難以
    採信。且查依上開通聯紀錄95年8 月10日18時56分8 秒之對
    話紀錄，丁○○稱：你拿錯了，這是500 的，半糖的。甲○○稱：不可能，袋子不一樣，秤過的等語之記載，丁○○尚
    且在電話中因交付之毒品數量不足或品質不良而與甲○○在
    電話中異議爭執；是查倘2 人係合資一同至藥頭（來源上手
    ）處購買且分貨，則丁○○自無事後要求甲○○負責之立場
    而質問甲○○，而甲○○當亦無向丁○○解釋數量，而擔保
    數量絕對不會少等語之必要。綜此，證人丁○○在法院審理
    時之翻供改稱與甲○○合資購買海洛因，且不認識庚○○云
    云之證詞，與常情有違，顯不實在。
、再觀本案被告甲○○已坦承有販毒給丁○○之行為，且95年
     9月1 日11時45分許，為警在高雄縣大寮鄉○○路43號2 樓
    查獲甲○○時，並因甲○○之關係，承辦警方又於95年9 月
    4 日17時許，在高雄縣鳳山市○○路121 巷31號查獲丁○○
    ，丁○○因本次遭查獲施用第一級毒品海洛因案，經原審法
    院判處有期徒刑7 月確定，有原審法院95年度訴字第3823號
    刑事判決書在卷可考，衡情丁○○理應無迴護甲○○之必要
    ，然證人丁○○竟仍供稱係與甲○○一起合資，且於法院審
    理時否認認識庚○○，也否認甲○○是幫庚○○送毒品的人
    之供述。更否認庚○○有駕駛一部自小客車車號2419-GP 、
    福特牌、白色自小客車。然而，被告庚○○於95年9 月8 日
    偵訊中已坦承有駕駛一部自小客車車號2419-GP 、福特牌、
    白色自小客車，且供稱: 丁○○我認識，很久以前就認識了
    。我跟他有糾紛，是檳榔的糾紛，他曾經在2 、3 年前因毒
    品案件，把它推給我等語（95年偵字第23205 號A4卷第40-4
    2 ）；顯見證人丁○○供稱不認識庚○○應係特意撇清庚○○與本件販毒案之關係，是其供稱與甲○○是合資云云，亦
    應是為防牽扯到庚○○，是其於法院審訊時之翻異供詞，應
    不實在，自不足採。而甲○○與庚○○共同販毒，並聽從庚○○之指示，向庚○○取毒品並交付欲購毒之人，再從中交
    付之毒品當中，每5 包賺取1 包等事實，已如前述，綜上，
    被告庚○○供稱未共同販毒給丁○○云云，顯不足信。
《參》有關甲○○、庚○○共同販賣附表一編號3 之第一級毒品
      海洛因予乙○○未遂之犯行：
、經查，證人乙○○於偵查中結證稱：這次我打算用2000 元
    向甲○○買0.2 公克，查獲當時已經說好見面買毒品，還沒
    有交付就被市刑大查獲等語（見偵23205 號卷B3第12-13 頁
    ），核與被告甲○○所供承與被告庚○○共同販賣附表一編
    號3 所示之第一級毒品海洛因予乙○○，尚未交易即被查獲
    等情相符，被告甲○○並於本院歷次審理時明確證稱以前都
    是向被告庚○○購買毒品吸食，把錢都花光了，剛好被告庚○○當時被通緝所以幫他販毒，每賣5 包我可以賺1 包等語
    ，已如前述，且證人乙○○所使用門號0000000000行動電話
    ，確有於95年9 月1 日11時25分06秒許，與被告甲○○持用
    之門號0000000000行動電話有雙向通聯對話達36秒之事實，
    堪以佐證（見同上偵卷第112 、114 頁），乙○○亦坦承00
    00000000號門號行動電話為其所持用，顯見證人乙○○上開
    證述核與事實相符，自堪採信，是被告庚○○與甲○○確有
    附表一編號3 共同販賣海洛因予乙○○未遂之事實，堪以認
    定。
、至於證人乙○○於原審另證述：我第2 次與甲○○聯絡，沒
    有說好要買多少錢、第2 次希望甲○○也是無償轉讓給我施
    用云云，核與本院上開論證不符，要屬事後迴護之詞，亦無
    可採。
《肆》有關甲○○、庚○○共同販賣附表一編號4 之第一級毒品
      海洛因予己○○之犯行：
、證人己○○於95年9 月2 日於檢察官偵訊時具結證稱：「毒
    品是跟阿肥、明鴻、兩光買。跟阿肥買毒品，是我打電話給
    他，他會親自拿給我，有時會叫明鴻拿給我。價錢是半錢1
    萬5 ，半半是8 千，錢就交給阿肥跟明鴻。明鴻的毒品來源
    ，據我所知是在兩光那裡，後來出事後，他的毒品來源就是
    成哥跟阿肥。我是5 天至1 星期買1 次，從1 千到3 千不等
    。最近是半錢或半半不一定。」（95年偵23205 號B2卷第6-
    8 頁）、於95年10月19日偵訊時又結證稱：「我跟兩光買毒
    品，兩光後來出事，就找成哥買，因為對成哥不放心，後來
    跟甲○○買，我跟甲○○買2 次毒品。他拿給我，8 月底的
    時候，卓拿去我高市前鎮區鎮○○街一號五樓那邊給我，我
    買8000元，他們都說是「半半」，就是四分之一，約0.25錢
    ，我8000元錢交給卓，是海洛因。之前還有8 月中旬時有一
    次，交易方式同八月底那次一樣，也是買8000元，也是半半
    ，我的電話是0000000000打給他0929，7 月份的時候我是向
    兩光買的」（95年偵23205 號B3卷第241 頁）、於原審審理
    時則稱：「0000000000號門號是我在用，毒品來源是向「大
    搭」、甲○○買的。「大搭」不是庚○○。也有人叫「大搭
    」阿肥。0000000000號門號是陳煌宗在用，我曾向他借來用
    ，買毒品約4 次，和甲○○講好在戊○○的住處交易毒品，
    戊○○的綽號是兩光」（原審C2卷第41-51 、118 頁）。
、次查，門號0000000000號係陳煌宗申辦之行動電話，有和信
    電訊股份有限公司函在卷（原審C1卷第249 頁），證人己○○坦承有向陳煌宗借用此行動電話，亦坦承門號0000000000
    及0000000000這兩支電話均有在使用（本院卷二第152 頁）
    ，而己○○向陳煌宗所借用之門號0000000000號行動電話與
    被告甲○○所使用之0000000000行動電話，經警依法監聽得
    下列通話內容（警A2卷第20頁）：被告甲○○於95年8 月10
    日19時18分11秒以門號0000000000號行動電話門號撥打陳煌
    宗所申辦之門號0000000000號行動電話：【卓：你去兩光的
    家有拿出什麼？B : 我有拿出兩個手提袋，嫂子有把毒品拿
    出來倒（台語），大概有1 包，全都溼了，有泡水，「貓」
    也有泡到水，我親眼看到的，「貓」只有1 包而已，信仔與
    兩光那邊都沒有貨了，你跟他們說我這裡有，半半一樣的價
    錢】；【95年8 月10日19時44分4 秒被告甲○○以門號0000
    000000號行動電話門號撥打陳煌宗所申辦之門號0000000000
    號電話：卓：小宗，你不要跟他們說到我，我大概1 錢或半
    錢就過去1 錢是1 萬4 ，半錢8 千元。B:昨天，他們臨時沒
    有貨，我有向大寮的槍砲忠調，但是品質不好，你還是有空
    過來談。卓：我大概一錢、半錢就過去，一錢是1 萬4 ，半
    錢是8000】。證人己○○雖於偵查、原審、本院審訊時均坦
    承有向甲○○購買海洛因，然但於確實之時、地，其供稱已
    無法記憶清楚等語；經本院質之上開通聯譯文之意思時，己○○則證稱: 伊叫「信仔」，不可能在電話中自己叫自己等
    語（本院卷二第154 頁），而經質之撥打電話者即被告甲○○則解釋稱：該電話是要賣毒品給己○○的，「信仔和兩光
    那邊都沒有貨」是指信仔是己○○沒有東西了，兩光是戊○○。他們本身有吸食的習慣，因為7 月份時戊○○他家被15
    分隊的警察衝過，他自己的毒品都丟掉了，7 月份那次我也
    在，我們全部一起跑掉沒有被抓，戊○○自己本身也有貨這
    句話是陳煌宗講，95年8 月10日當天是不是己○○向我拿毒
    品我不記得了，反正是有交易過，就是拿半半8000元，我是
    拿給己○○。己○○就跟我拿過二次，我的上手是庚○○，
    我和庚○○拿半半8000元。除此外，甲○○並供稱己○○向
    我買過2 次，一次都是0.25錢約8000元的海洛因，我有送過
    去他住處那邊過，好像2 次己○○都是用陳煌宗的電話打給
    我的，因為是陳煌宗先打電話跟我聯絡的，己○○是借由陳
    煌宗跟我聯絡的，我再過去己○○住處，和己○○交易。我
    沒有直接和己○○電話聯絡，我是跟陳煌宗。因為是陳煌宗
    介紹己○○的，陳煌宗是我國中同學，因為我和己○○不認
    識，不認識不能隨便亂賣等語（本院卷二第161-162 頁）；
    除上開通聯譯文之外，甲○○持用之門號0000000000號行動
    電話與己○○持用之門號0000000000、0000 000000 號行動
    電話於95年8 月6 、10、13、14、16、17、19、27、28、30
    日等均互有通聯，亦有相關泛亞電信查詢資料在卷可考（95
    年偵字第23205 號B3卷第115 、117 頁），足認被告甲○○
    供稱有以行動電話聯繫而在95年8 月間賣給己○○海洛因毒
    品2 次之自白，應屬實情，至於販賣之次數，己○○或稱4
    次、或稱2 次，依罪疑惟輕利歸被告原則，應認為己○○於
    偵查中所證稱之: 我向甲○○買過2 次，8 月底時，甲○○
    拿去我高市前鎮區鎮○○街住處那邊給我，我買8000元，他
    們都說是半半，就是四分之一錢，約0.25錢，8000元是交給
    甲○○，甲○○交給我海洛因；8 月中旬有1 次，交易方式
    同上次，是買8000元，也是半半；我是以門號0000000000打
    給甲○○0000000000號手機等語（95年偵字第23205 號B3卷
    第240-241 頁）之供述為可採，2 人間有2 次交易海洛因毒
    品之事實，自可認定。
、被告庚○○雖否認有與甲○○共同販毒，然庚○○上開犯行
    除據證人即共同被告甲○○指證明確外，證人即已判決確定
    之被告己○○於原審羈押庭訊中供稱：「警察有到我的住處
    搜索到安非他命、海洛因、磅秤手機、現金等物。這些毒品
    的來源是向人家「兩光仔」、大搭（另一個綽號叫「肥仔」
    ，肥仔就是綽號「阿肥」）、甲○○買的，員警那邊有我打
    電話向他們買毒品的通聯記錄，與「兩光仔」及綽號「阿肥
    」認識3 、4 個月，我不清楚，但我之前有打電話給綽號「
    阿肥」，綽號「阿肥」有叫甲○○拿海洛因過來給我，有2
    次」（原審聲羈C6卷第11至13頁），證人己○○於本院99年
    1 月19日審理時業已證稱：「庚○○的綽號我不知道，我是
    後來才知道他叫阿肥」等語（本院卷二第154 頁），核與甲○○所供稱庚○○的綽號是「肥仔」、「阿肥」等語相符。
    再對照如前所述之庚○○95年8 月10日、8 月14日以門號00
    00000000號行動電話與甲○○使用之0000000000號行動電話
    之通聯對話（95年偵字第23205 號A2卷第17、20頁）以觀【
    卓：他們那邊都沒有貨了，我想把他們拉過來。劉：你自己
    決定，但剛開始給他們賺一下，你等一下再包1 包，我可能
    要】【劉：你給我就照本錢給我，空間你要怎麼弄、怎麼洗
    ，你自己應該都懂了，你做給他們的話，就可以照兩光的價
    錢算，這樣的利潤就很嚇人，剛開始混合的就洗04就好，白
    的就洗1 。卓：你有找到貨嗎？劉：是的，但是不怎麼好，
    我等一下過去，你幫我弄好。】；足認被告庚○○確實為被
    告甲○○之毒品來源，並與甲○○有共同販賣附表一編號4
    所示之第一級毒品海洛因予己○○之事實，堪以認定。
、至於證人己○○於原審改證稱：我是與甲○○合資8000元買
    毒品施用、由甲○○向人買毒品、0000000000門號是陳煌宗
    在使用云云，核與上開論證不符，要屬事後迴護之詞，亦無
    可採。
三、除上開外，警方於「新順來釣魚場」甲○○身上及被告庚○○、甲○○同住於黃子恬上開中庄路住處所扣案如附表二編
    號1 所示白色粉末共7 包（合計驗後淨重6.72公克，空包裝
    總重3.55 公 克，純度46.85%，純質淨重3.15公克），經送
    檢驗結果，確呈第一級毒品海洛因陽性反應，有法務部調查
    局95年9 月29日鑑定通知書調科壹字第0952301520號毒品鑑
    定通知書1 份在卷足堪佐證。
四、有關被告戊○○單獨販賣以及與庚○○共同販賣第一級毒品
    海洛因予己○○之部分：
    上訴人即被告戊○○矢口否認有上開販賣第一級毒品之犯行
    ，辯稱：伊向「富山」等人販入海洛因，僅是要自己施用，
    沒有販賣，門號0000000000、0000000000、0000000000號行
    動電話在95年6 、7 月間縱然有跟己○○間的通聯，但沒有
    內容，不能證明什麼云云。經查：
、證人己○○於偵訊中具結證稱：伊在警局有指認戊○○；伊
    在7 月底（指95年）時有用0000000000門號，打給戊○○持
    用門號0000000000，因這號碼好記，這次伊買8 千元，在鳳
    山他的住處，即在大東醫院之斜對面交付毒品，伊買半錢半
    ，也是0.25錢，錢交給他，當面交錢；另在7 月間確定共買
    4 次，因伊都是1 星期買1 次，數量有時買2 千元，有時買
    3 千元，都是買海洛因；伊沒有幫兩光送毒品，伊只有向他
    買毒品等語（95年偵字第23205 號B3卷第242-243 頁）、於
    偵查中又結證稱：因為我以前都是跟兩光買的，有一次兩光
    說他出事跑去我那裡，就說叫我以後要拿找一個成哥買。我
    因不認識不放心，才找甲○○買等語（95年偵字第23205 號
    B2卷第5-8 頁），復於原審法院審理檢察官聲請羈押時陳稱
    ：「（於警詢及偵查中之陳述是否實在？）均實在」、「（
    這些《搜索到之》毒品來源？）向……『兩光仔』、大搭（
    即庚○○之另一綽號）……買的」、「（都向『兩光仔』買
    何種毒品？）海洛因」（見原審聲羈字第909 號卷第11-12
    頁）。雖於原審96年1 月29日審理時證稱：毒品來源是向「
    大搭」、甲○○買的，我沒有向戊○○買過毒品」云云，翻
    異前詞而為有利於戊○○之供述，然於本院99年3 月30日審
    訊經本院職權訊問時則結證稱：（問：兩光是出什麼事情？
    ）「答：兩光的家被警察要去抓他們，是要去搜」（問：你
    在偵查中說你在7 月底用0000000000打戊○○0000000000，
    這次買8000元，在大東醫院斜對面買半半0.25錢，當面交錢
    當面交貨？）「答: 那時候我有打電話給戊○○，我過去他
    那邊拿毒品，他說這是甲○○的」、（問：是甲○○的？）
    「答: 就是我要過去購買毒品，我過去光遠路那邊找戊○○
    ，我跟他說我身邊沒有海洛因了，戊○○就說甲○○在他那
    裡，我就在戊○○那邊購買到毒品了，毒品是戊○○拿給我
    ，我錢拿給戊○○。」、（問：戊○○說這是甲○○的，你
    當天有沒有看到甲○○？）「答：沒有」。（問：你在偵查
    中說，你95年7 月間一個禮拜一次去向戊○○買毒品，這是
    怎麼回事？你在警詢也有講過？）「答: 他（指戊○○）都
    說這是甲○○的。一個禮拜一次的事我忘記我那時候怎麼講
    的了」。（問：95年7 月間你毒品到底是怎麼拿的？）「答
    ：那時候詳細的情形記不太清楚了，我都到戊○○那邊，直
    到他出事以後就沒有過去了，他出事之前，我都是打給戊○○的，毒品是向他（戊○○）拿的，錢也是交給他。」、（
    問：怎麼會提到是甲○○？）「答：那時候甲○○住在戊○○那裡，戊○○都跟我說這是甲○○的。」等語（本院卷三
    第29-31 頁），則已證稱係向戊○○購買毒品，由戊○○交
    付毒品海洛因，己○○並將價金交給戊○○，雖又證稱戊○○告知毒品係甲○○的云云，然為甲○○所當庭否認，況證
    人己○○自始未曾提及戊○○之毒品來源係甲○○，其於本
    院最後一次審訊時始為上開供述，是否可採？已有疑問。
、再查，共同被告即證人甲○○於偵查時結證稱：「（你剛剛
    為何說『阿肥』跟『兩光』在販賣毒品？）因為他們有合作
    過一次，95年8 月初於（鳳山市○○○路，大東醫院斜對面
    ，就是他們先分裝好，然後再賣給他們（買主）」等語（見
    95年偵字第23205 號B3卷第8 頁），嗣於原審聲押庭復稱：
    「（於警詢及偵查中之陳述是否實在？）均實在」（見同上
    聲羈字卷第6 頁）；於本院99年3 月30日庭訊時復結證稱：
    「綽號阿肥的庚○○和戊○○合作，在95年8 月間在鳳山市
    大東醫院斜對面販賣海洛因，你說的阿肥就是庚○○」、「
    我所講綽號兩光的是指戊○○，己○○在向我買之前，是找
    戊○○買，後來要轉向我買，因為己○○跟戊○○認識，戊○○那邊被衝掉，沒有毒品了，就是被高雄市警察局偵五隊
    15分隊的圍捕，警察搜索沒有進去，就圍在外面，因為戊○○家有裝監視器，我們有看到，警察全部都在後門，但是戊○○家沒有後門，我們就從前門跑掉了。他們去戊○○那邊
    沒有抓到人，毒品都是被沖掉了，那時候我們分開跑，我也
    在場，之後戊○○那邊沒有東西了，我還有東西，己○○就
    轉向我買。我從95年7 月在戊○○光遠路171 號的家住，住
    到被衝的時候就沒有住了，我記憶裡警察來是在7 月底。之
    後我才轉去後庄庚○○他家住，但是我們有時候都會在戊○○那邊」等語（本院卷三第31頁）；核與證人己○○於偵查
    中所供述：有打給戊○○持用之門號0000000000，這次伊買
    8 千元，在鳳山他的住處，即在大東醫院之斜對面交付毒品
    ，伊買半錢半；另在7 月間確定共買4 次海洛因，數量有時
    買2 千元，有時買3 千元；兩光出事被警察衝，我才找甲○○買等語，大致相符；被告戊○○於本院99年3 月30日審訊
    中亦坦承：95年7 月底到8 月初，警察有去其住處搜索，其
    住處有裝監視器之事實（本院卷三第31頁），核與證人甲○○、己○○前開證述亦相吻合；則依己○○、甲○○前開所
    述，已均指明庚○○及戊○○有共同販賣海洛因予己○○，
    戊○○並曾多次販賣海洛因予己○○。
、又依卷附和信電訊股份有限公司客戶資料所載，於案發當時
    ，門號0000000000號、0000000000號行動電話之申請人分別
    為「陳煌宗」及「FATHEGRND 」（原審C1卷第246-247 頁）
    ，己○○於聲押庭又堅稱：「我的行動電話為00000000000
    」（見同上聲羈字卷第12頁），己○○亦供稱曾有向陳煌宗
    借用門號0000000000號行動電話使用購買毒品之情節，均如
    前述，足認己○○亦另外使用門號0000000000號行動電話購
    毒無訛，至於門號0000000000號行動電話於95年7月間，與
    戊○○所有之門號0000000000號行動電話間，在同月8日有
    3 次，在同月21日、28日各有1 次，亦即共有5 次通話記錄
    （見和信電訊股份有限公司95年11月28日檢送原審之光碟，
    內有通聯紀錄共462 頁，證物外放），此與己○○於偵查時
    所稱曾在95年7 月間及7 月底分別以門號0000000000號行動
    電話與戊○○持用之門號0000000000號行動電話聯絡，並分
    別向戊○○購買海洛因4 次及1 次等語，時間點上亦大致符
    合，至於甲○○於原審雖稱：「……之前我都在掩護庚○○
    ，而害到戊○○，他有無販毒我不知道，因為他跟我確實沒
    有關係，我在警詢筆錄之所以會講到戊○○，是因為警察拿
    戊○○的口供照片叫我指證，說指證他對我以後的官司有利
    ，我才會指證他……」（本院更一卷二第125 頁），但依前
    所述，其於偵查中既係指陳庚○○與戊○○共同販賣海洛因
    ，如何之得謂其係在掩護庚○○而害到戊○○？甲○○於本
    院審訊中已指明戊○○有販毒給己○○以及與庚○○共同販
    毒予己○○之犯行，是就95年7 月間，戊○○有販賣海洛因
    之事實，堪稱明確；至於戊○○於95年7 月間之販賣4 次，
    其價格如何？因證人迄今已無法敘述或記憶明確，本院依據
    常情，因通常人施用海洛因之數量，應屬漸進增加，當無於
    1 個月內由2 千元，突增至半錢半即1 萬5 千元之理，則以
    己○○偵查中之具結證述較為真實、合理，而其因時間相隔
    每星期1 次，無法具體特定何次為2 千元、何次為3 千元，
    依有利被告證據認定原則，應以戊○○販賣2 千元者3 次、
    3 千元者1 次之事實較為可信（即95年7 月份共販賣5 次，
    金額合計1 萬7 千元）。而起訴書以戊○○於95年7 月間共
    販賣4 次，價格從2 千元1 包至1 萬5 千元之半錢半等語，
    尚乏具體積極證據足以支持，自難為此認定，應予敘明。
、扣案如附表四編號1 所示之白色粉末1 包（合計驗前淨重0.
    071 公克，驗後淨重0.045 公克），經送檢驗結果，確呈第
    一級毒品海洛因陽性反應，有高雄市立凱旋醫院95年11月7
    日出具之濫用藥物成品檢驗鑑定書1 份在卷足參。
五、按毒品危害防制條例所處罰之「販賣」毒品罪，所著重者為
    被告在主觀上有藉以牟利之惡性，及對毒品之擴散具有較有
    償或無償轉讓行為更嚴重之危害性，被告「營利」之意圖係
    從客觀之社會環境、情況及證人、物證等資料，依據證據法
    則綜合研判認定。而所謂販賣行為，祗須以營利之意思而販
    入或賣出，即足構成。倘於有償讓與他人之初，係基於營利
    之意思，並著手實施，而因故無法高於購入原價出售，最後
    不得不以原價或低於原價讓與他人時，仍屬販賣行為。又販
    賣毒品係政府嚴予查緝之違法行為，非可公然為之，亦無公
    定之價格，無論瓶裝或紙包，均可任意分裝增減份量。而每
    次買賣之價差，亦隨時依雙方資力、關係之深淺、需求之數
    量、來源是否充裕、販賣者是否渴求資金、查緝是否嚴緊、
    購買者被查獲時供述購買對像之風險評估等，而異其標準，
    非可一概而論。販賣之利得除經坦承及價量俱臻明確外，委
    難察得實情。販賣之人從價差或量差中牟利方式雖異，但其
    圖利之非法販賣行為則一。要之，販賣毒品海洛因，事涉重
    典，其價格昂貴，取得亦不易，苟無厚利可圖，殊無甘冒被
    查緝法辦重刑之危險，任意將毒品無償讓與他人之可能，是
    其販入之價格必較售出之價格低廉，而有從中賺取買賣差價
    牟利之意圖及事實，自屬符合社會一般之合理經驗及論理判
    斷。被告甲○○、庚○○、戊○○3 人與證人丙○○、己○○等上開證人，於案發當時並非至親好友，就其交易之過程
    或金額觀之，顯非無償轉讓，可見被告戊○○、庚○○、甲○○等人確係基於營利之意思，而有償販賣海洛因予上開證
    人以圖利，堪可認定。
六、論罪科刑與改判：
（一）按行為後法律有變更者，適用行為時之法律。但行為後之
      法律有利於行為人者，適用最有利於行為人之法律，刑法
      第2 條第1 項定有明文。查被告庚○○於95年7 月1 日前
      所為附表一編號1 (1)所示行為後，刑法相關規定業經總統
      於94年2 月2 日修正公布，並依刑法施行法第10條之1 規
      定自95年7 月1 日施行。職是，本件自應就上開被告行為
      前、後相關法律有修正者，依前揭規定加以比較適用。茲
      說明如下：
  (1)、修正後刑法第28條關於成立共同正犯之標準，將原來共同
      正犯之共同「實施」犯罪，改為共同「實行」犯罪，剔除
      完全未參與犯罪相關行為之「實行」的「陰謀共同正犯」
      及「預備共同正犯」，是修正後之共同正犯之可罰性要件
      之範圍業已限縮。修正後刑法第28條並未較有利於被告。
  (2)、又被告行為時之刑法第64條第2 項規定：「死刑減輕者，
      為無期徒刑，或為15年以下12年以上有期徒刑」，修正前
      刑法第65條第2 項規定：「無期徒刑減輕者，為7 年以上
      有期徒刑」，修正後刑法第64條第2 項規定：「死刑減輕
      者，為無期徒刑」，修正後刑法第65條第2 項規定：「無
      期徒刑減輕者，為20年以下有期徒刑15年以上有期徒刑」
      ，經比較新、舊法適用結果，修正後分別將刑法第64條第
      2 項、第65條第2 項之死刑、無期徒刑減輕規定，由「為
      無期徒刑，或為15年以下12年以上有期徒刑」、「為7 年
      以上有期徒刑」，提高為「為無期徒刑」、「為20年以下
      有期徒刑15年以上有期徒刑」，是修正後之刑法並無較有
      利於被告。
  (3)、被告行為後，刑法第47條累犯之規定亦經修正，修正後刑
      法第47條第1 項規定：「受徒刑之執行完畢，或一部之執
      行而赦免後，五年以內故意再犯有期徒刑以上之罪者，為
      累犯，加重本刑至二分之一」。比較修正前、後該條之規
      定，可知修正前有關累犯之成立，不以再犯之罪係故意犯
      罪為限，然修正後之規定，則以再犯故意犯（不包括過失
      犯）為成立累犯之要件，新舊法就此範圍既有變動，自屬
      犯罪後法律有變更，而非僅屬純文字修正，應有新舊法比
      較之適用（最高法院96年度台上字第1037號、第1323號判
      決意旨參照）。然若修正施行前被告再犯者係故意犯罪，
      則修正前、後之規定，均成立累犯，是以經比較新、舊法
      結果，修正後刑法並未較有利於被告。
  (4)、按毒品危害防制條例第4 條第1 項之販賣第一級毒品罪，
      法定刑得併科罰金之部分，被告行為時刑法第33條第5 款
      （規定罰金為一元以上），並依現行法規所定貨幣單位折
      算新臺幣條例第2 條規定計，折算結果，前揭販賣第一級
      毒品罪法定刑得科銀元一元（即新臺幣三元）以上、新臺
      幣1000萬元以下罰金。惟依被告行為後修正刑法第33條第
      5 款將罰金刑修正為：「新臺幣一千元以上，以百元計算
      之」規定，上開販賣第一級毒品罪處罰條文之法定罰金刑
      最低額已提高為新臺幣1 千元以上。經比較新舊法結果，
      舊法即行為時法較有利於被告。至於刑法第26條未遂犯減
      輕其刑之規定移列為第25條等，非屬法律之變更問題，併
      此說明。
  (5)、據上，綜其全部比較結果，本件依「罪刑綜合比較原則」
      及「擇用整體性原則」，自應依刑法第2 條第1 項前段規
      定，一體適用有利於被告之修正前刑法之規定為論處。
（二）本件被告行為後，毒品危害防制條例第4 條第1 項業於98
      年5 月20日修正公布，迄今已生效，修正前該條例第4 條
      第1 項原規定：「製造、運輸、販賣第一級毒品者，處死
      刑、無期徒刑，處無期徒刑者，得併科新臺幣1000萬元以
      下罰金」，修正為「製造、運輸、販賣第一級毒品者，處
      死刑或無期徒刑，處無期徒刑者，得併科新臺幣2000萬元
      以下罰金」，其罰金刑之上限自1000萬元提高為2000萬元
      ，比較修正前、後之規定，罰金法定刑部分已為提高，修
      正前之法律對行為人較為有利。又毒品危害防制條例第17
      條原規定「犯第4 條第1 項至第4 項、第5 條第1 項至第
      4 項前段、第6 條第1 項至第4 項、第7 條第1 項至第4
      項、第8 條第1 項至第4 項、第10條或第11條第1 項、第
      2 項之罪，供出毒品來源，因而破獲者，得減輕其刑」，
      嗣經修正為「（第1 項）犯第4 條至第8 條、第10條或第
      11條之罪，供出毒品來源，因而查獲其他正犯或共犯者，
      減輕或免除其刑；（第2 項）犯第4 條至第8 條之罪於偵
      查及審判中均自白者，減輕其刑」。至所謂「偵查及審判
      中均自白」，係指被告於偵查中歷次之陳述，曾經自白，
      且於各審級審判中歷次之陳述，曾經自白而言。查被告甲○○於偵查中及法院歷審時均曾自白犯行，經比較新舊法
      之規定，修正後新增之第2 項規定有利被告甲○○。經綜
      合比較新舊法之適用結果，認被告甲○○部分應適用修正
      後毒品危害防制條例之規定，較為有利，至被告戊○○、
      庚○○則應適用修正前毒品危害防制條例之規定，較為有
      利。
（三）按海洛因為毒品危害防制條例第2 條第2 項第1 款，依其
      成癮性、濫用性及對社會危害性所分級管制之第一級毒品
      。被告甲○○各於附表一編號1 (2)(3)(4)、附表一編號2 、
      附表一編號4 販賣第一級毒品海洛因既遂之犯行，係犯修
      正後毒品危害防制條例第4 條第1 項之販賣第一級毒品既
      遂罪；就附表一編號3 販賣第一級毒品海洛因未果即遭查
      獲，係犯修正後毒品危害防制條例第4 條第1 項、第6 項
      之販賣第一級毒品未遂罪，被告庚○○於附表一編號1 (1)
      (2)(3)(4)、附表一編號2 、附表一編號4 之販賣既遂部分，
      係犯修正前毒品危害防制條例第4 條第1 項之販賣第一級
      毒品既遂罪；就附表一編號3 販賣第一級毒品海洛因未果
      即遭查獲，係犯修正前毒品危害防制條例第4 條第1 項、
      第6 項之販賣第一級毒品未遂罪，又被告庚○○就附表二
      編號1 (5)販賣毒品海洛因之犯行，亦係犯修正前毒品危害
      防制條例第4 條第1 項之販賣第一級毒品既遂罪。被告戊○○就附表二編號1 (1)(2)(3)(4)(5)共5 次販賣第一級毒品海
      洛因犯行，核其所為係犯修正前毒品危害防制條例第4 條
      第1 項之販賣第一級毒品罪。被告甲○○、庚○○、戊○○持有第一級毒品海洛因後進而販賣，其持有之低度行為
      應為販賣之高度行為所吸收，不另論罪。被告甲○○與庚○○間，就附表一編號(2)(3)(4)、附表一編號2 、附表一編
      號4 之販賣第一級毒品海洛因既遂以及附表一編號3 之販
      賣第一級毒品海洛因未遂犯行；被告戊○○、庚○○就附
      表二編號1 (5)之販賣毒品海洛因1 次之犯行，互有犯意聯
      絡及行為分擔，皆為共同正犯。又被告甲○○、庚○○就
      附表一編號3 部分，係著手於犯罪行為之實行而不遂，為
      未遂犯，均依刑法第25條第2 項規定，減輕其刑。再被告
      甲○○就附表一編號(2)(3)(4)、附表一編號2 、附表一編號
      4 之販賣毒品海洛因既遂犯行以及附表一編號3 販賣毒品
      海洛因未遂，共12次犯行，被告庚○○就附表一編號(1)(2)
      (3)(4)、附表一編號2 、附表一編號4 之販賣毒品海洛因既
      遂犯行以及附表一編號3 之販賣毒品海洛因未遂、就附表
      二編號1 (5)之販賣海洛因之犯行，共14次，被告戊○○就
      附表二編號1 (1)(2)(3)(4)(5)之販賣毒品海洛因犯行，共5 次
      ，上開各罪，犯意各別，行為互殊，應予分論併罰。又檢
      察官就被告甲○○附表一編號3 之犯行，依毒品危害防制
      條例第4 條第1 項提起公訴，公訴人於原審審理時改依同
      條例第8 條第1 項論以轉讓第一級毒品罪嫌，尚有誤會，
      本院仍依起訴書所載罪名審究。又被告甲○○前因施用第
      一、二級毒品案件，經判處應執行有期徒刑10月確定後入
      監執行，於91年5 月18日執行完畢；被告戊○○前因煙毒
      、麻藥等案件，經原審以85年度訴字第1783號判決，判處
      應執行有期徒刑3 年6 月，駁回上訴確定後入監執行，於
      89年2 月17日假釋出監，復於90年2 月7 日假釋撤銷接續
      執行殘刑，於94年4 月11日縮刑期滿執行完畢；有台灣高
      等法院被告前案紀錄表各1 份在卷足參，其於上開有期徒
      刑執行完畢後，5 年以內再故意犯本件有期徒刑以上之本
      罪，均構成累犯，均依修正前刑法第47條第1 項規定，依
      法加重其刑（惟其所犯販賣第一級毒品罪，法定本刑死刑
      及無期徒刑部分，依法不得加重，均僅就罰金刑部分予以
      加重）。
（四）又按刑法第59條規定犯罪之情狀可憫恕者，得酌量減輕其
      刑，其所謂「犯罪之情狀」，與同法第57條規定科刑時應
      審酌之一切情狀，並非有截然不同之領域，於裁判上酌減
      其刑時，應就犯罪一切情狀（包括第57條所列舉之10款事
      項），予以全盤考量，審酌其犯罪有無可憫恕之事由（即
      有無特殊之原因與環境，在客觀上足以引起一般同情，以
      及宣告法定低度刑，是否猶嫌過重等等），以為判斷。而
      就販賣毒品案件中，同為販賣毒品之人，其原因動機不一
      ，犯罪情節未必盡同，或有大盤毒梟者，亦有中、小盤之
      分，甚或僅止於吸毒者友儕間為求互通有無之有償轉讓者
      亦有之，其販賣行為所造成危害社會之程度自屬有異，於
      此情形，倘依其情狀處以適當徒刑，即足以懲儆，並可達
      防衛社會之目的者，自非不可依客觀之犯行與主觀之惡性
      二者加以考量其情狀，是否有可憫恕之處，適用刑法第59
      條之規定酌量減輕其刑，期使個案裁判之量刑，能斟酌至
      當，符合比例原則（最高法院95年度臺上字第6157號判決
      意旨參照）。經查，本件被告甲○○、庚○○、戊○○所
      各犯之前揭販賣第一級毒品海洛因等犯行，固戕害他人身
      心，應受非難，惟其於販賣數量均非極鉅，且不法所得亦
      不高，所販售之海洛因亦非廣泛流入市面，危害程度尚非
      甚廣，與大量散播毒品之大盤、中盤毒販相較，其間顯然
      有別，衡情自屬情輕法重，且被告甲○○係由被告庚○○
      提供飲食住宿及毒品供其施用，代被告庚○○交付毒品予
      買家及收取現金，一時貪圖小利，受人利用，被告3 人之
      犯罪情狀衡情不無可憫恕之處，本院認為縱處以毒品危害
      防制條例第4 條第1 項之法定最低刑度無期徒刑，猶嫌過
      重，爰就上述被告3 人所各犯之販賣第一級毒品之犯行均
      依刑法第59條之規定，酌予減輕其刑，另被告甲○○於偵
      查中及法院歷審時均曾自白犯行且供出上手係庚○○因而
      破獲庚○○販毒犯行，爰依修正後毒品危害防制條例第17
      條第1 、2 項之規定，就被告甲○○所犯之販賣第一級毒
      品（既、未遂）犯行，各減輕其刑，並遞減之；並就被告
      甲○○、戊○○同有上開刑之加重與減輕事由，均先加後
      減之。
（五）原審就被告甲○○、庚○○、戊○○販賣第一級毒品部分
      予以論科，固非無見，惟查被告3 人所犯多次販賣第一級
      毒品犯行，犯意各別，應依數罪併罰之例論處，而原審遽
      依集合犯論以實質一罪，即有適用法則不當之失，又毒品
      危害防制條例業於98年5 月20日修正公佈，原審未及比較
      適用法律，亦有未合。被告等上訴意旨，或否認犯罪，或
      指摘原判決量刑過重不當，固均無足取，然原審此部分判
      決既有上述可議，自應由本院將原審此販毒部分暨定執行
      刑部分（定執行刑指甲○○之部分）一併撤銷改判。審酌
      被告甲○○、戊○○於前案受有期徒刑執行完畢後，被告
      庚○○於前案受有期徒刑執行後假釋中，均未思警惕，而
      販賣毒品，對國人健康及社會秩序危害甚鉅；甲○○、戊○○及庚○○為牟私利而販賣毒品海洛因，惟念被告甲○○因貪圖小利而受庚○○之利用擔任跑腿送貨工作，於法
      院歷次審理時均坦承犯行，被告戊○○犯罪所得非多；被
      告庚○○於本案實基主導地位，情節最重，犯後毫無悔意
      等一切情狀，分別量處如主文第2 至4 項所示之刑，並定
      其應執行刑如主文第2 至4 項所示，被告庚○○、甲○○
      、戊○○依其販賣第一級毒品犯罪性質，本院認有褫奪公
      權之必要，併宣告褫奪公權如主文第2 至4 項所示，並定
      其應褫奪公權均各10年，以資懲儆。
（六）被告甲○○關於轉讓第一級毒品所處罪刑，已據本院前審
      判決確定，併此說明。
（七）沒收或沒收銷燬部分：
      按犯毒品危害防制條例第4 條至第9 條之罪者，其供犯罪
      所用或因犯罪所得之財物，均沒收之，如全部或一部不能
      沒收時，追徵其價額或以其財產抵償之，毒品危害防制條
      例第19條第1 項定有明文，且此條項關於供犯罪所用或因
      犯罪所得之財物均沒收之規定，因無「不問屬於犯人與否
      均沒收」之特別規定，故仍有刑法第38條第1 項第2 、3
      款、第3 項前段之適用，即供犯罪所用或因犯罪所得之財
      物，以屬於犯人所有者為限，始得依毒品危害防制條例第
      19條第1 項規定沒收，另因同條項係採義務沒收原則，故
      犯罪所得之對價，不問其中成本若干，利潤多少，均應全
      部諭知沒收，且該條所稱「追徵其價額」者，必限於所沒
      收之物為金錢以外之其他財物而無法沒收時，始應追徵其
      價額，使其繳納與原物相當之價額，如所得財物為金錢而
      無法沒收時，應以其財產抵償之，而不發生追徵價額之問
      題。又共同正犯，應對犯罪之全部事實負責，是就共同正
      犯所得財物應合併計算，全部追繳沒收，各共同正犯之間
      係採「連帶沒收主義」，核先敘明。
《壹》庚○○、甲○○有關附表一犯行之部分：
  (1)、扣案如附表三編號1 所示之海洛因共7 包（合計驗後淨重
      6.72公克，空包裝總重3.55公克），既經送驗結果，確含
      有第一級毒品海洛因成分，連同沾粘有海洛因難以析離之
      空包裝袋7 只，依毒品危害防制條例第18條第1 項前段規
      定，併應諭知均沒收銷燬之。而如附表三編號2 夾鏈袋1
      大盒、編號3 之電子磅秤1 台、編號23之封口機1 台、編
      號4 至22之手機各1 支（不含張家銘申請取得之00000000
      00門號晶片），均係被告甲○○、庚○○所有，供其等本
      件分裝秤量、包裝、更換手機聯絡以販賣海洛因犯罪所用
      之物，業經被告甲○○供明在卷，依同條例第19條第1 項
      前段規定，併應宣告均沒收。
  (2)、本件在高雄縣大寮鄉○○路43號2 樓查扣附表三編號24之
      現金114,600 元，甲○○於本院更審時供稱：「警方查扣
      之現金有的是我自己的，有的是販毒所得，還有會錢。扣
      到11萬多元，有的1 、2 萬元是自己的，有的是販毒所得
      ，有的是會錢。庚○○叫我販賣毒品的錢，我還沒有拿給
      庚○○。那錢都是要交給他的。會錢之部分，查獲前我有
      分開放，後來警方查獲時都放在一起」、「販毒所得大約
      是2-3 萬」等語（本院更一審卷一第211 頁、卷二第123
      頁），顯見扣案現金有部分屬於被告甲○○、庚○○販毒
      所得；被告甲○○、庚○○共同販毒得款24,000元（丙○○3 次共4 千元、丁○○6 次共4 千元、己○○2 次共1
      萬6 千元），依同條例第19條第1 項前段規定，宣告均沒
      收。至於庚○○單獨販賣丙○○1 次得款5 千元（即附表
      一編號1 (1)），與上開甲○○遭扣案而尚未交給庚○○之
      販毒款應無關聯，該5 千元未扣案，仍應宣告沒收，如全
      部或一部不能沒收時，該5 千元以庚○○之財產抵償之。
  (3)、再附表三編號26之第三級毒品FM2 （即氟硝西泮）共5 顆
      半、編號29、31之吸食器（燈泡）、注射針筒，均為黃子
      恬所有、供其施用毒品之物，業經黃子恬於警詢證述在案
      ；而編號25所示數量第二級毒品甲基安非他命1 包，編號
      27、28、30、32、33之食鹽水、殘渣袋、剔食吸管、止血
      帶、研磨玻璃紙等物，雖為被告甲○○、庚○○所共同持
      有之物，惟屬其等施用毒品有關器具（2 人業經原審裁定
      送觀察勒戒、強制戒治，有原審96年度毒聲字第782 、95
      年度聲字第473 、1839號刑事裁定在卷可考），核均與其
      2 人本件販賣毒品海洛因犯罪無關，爰均不宣告沒收銷燬
      、沒收。
《貳》庚○○、戊○○有關附表二犯行之部分：
      扣案如附表三編號1 所示數量海洛因1 包（合計驗前淨重
      0.071 公克，驗後淨重0.045 公克），既經檢驗結果，確
      含有第一級毒品海洛因成分，連同沾粘有海洛因難以析離
      之空包裝袋1 只，且為違禁物，依毒品危害防制條例第18
      條第1 項前段規定，自應諭知沒收銷燬之。附表三編號4
      之手機1 支（含門號0000000000晶片1 片），為被告戊○○所有，供其本件販賣毒品犯罪所用之物，依同條例第19
      條第1 項前段規定，併應宣告均沒收。而附表三編號2 、
      3 之注射針筒、殘渣袋，為供戊○○施用毒品所用之物，
      已如上述，與其本件販賣毒品犯罪無關，不予宣告沒收。
      至於未扣案之販毒款5 次共1 萬7 千元，（戊○○單獨得
      款9 千元，與庚○○共同得款8 千元），依同條例第19條
      第1 項規定，併應宣告沒收（指9 千元部分）及戊○○、
      庚○○連帶沒收（指8 千元部分），如全部或一部不能沒
      收時，其中9 千元以戊○○之財產抵償之；其餘8 千元以
      戊○○、庚○○之財產連帶抵償之。
《參》另上開送驗所耗費之第一級毒品，既已經滅失，爰均不另
      為沒收銷燬之諭知，附此敘明。
據上論斷，應依刑事訴訟法第369 條第1 項前段、第364 條、第
299 條第1 項前段，修正前毒品危害防制條例第4 條第1 項、第
6 項、修正後毒品危害防制條例第4 條第1 項、第6 項、第17條
第1 、2 項、第18條第1 項前段、第19條第1 項，刑法第2 條第
1 項前段、第11條、第28條（修正前）、第25條第2 項、第47條
第1 項（修正前）、第59條、第37條第2 項、第51條第5 款，判
決如主文。
本案經檢察官鄭銘謙到庭執行職務。
中    華    民    國    99    年      4    月   13    日
                 刑事第六庭    審判長法  官  王憲義
                                     法  官  李政庭
                                     法  官  簡志瑩
以上正本證明與原本無異。
如不服本判決應於收受本判決後10日內向本院提出上訴書狀，其
未敘述上訴理由者，並得於提起上訴後10日內向本院補提理由書
狀（均須按他造當事人之人數附繕本）「切勿逕送上級法院」。
中    華    民    國    99    年      4    月   13    日
                                     書記官  吳新貞
附錄本判決論罪之法條：
修正前毒品危害防制條例第4條第1 項、第6項
製造、運輸、販賣第一級毒品者，處死刑或無期徒刑；處無期徒
刑者，得併科新臺幣1 千萬元以下罰金。
前五項之未遂犯罰之。
毒品危害防制條例第4條第1項、第6項
製造、運輸、販賣第一級毒品者，處死刑或無期徒刑；處無期徒
刑者，得併科新臺幣2 千萬元以下罰金。
前五項之未遂犯罰之。
附表一：甲○○、庚○○販賣毒品海洛因明細及宣告刑
┌──┬──┬───┬────┬──────┬─────────┬────────┬─────────────────┐
│編號│項次│對  象│交易時間│交易地點    │交易方式          │交易數量及其交易│宣告刑                            │
│    │    │      │        │            │                  │價格（新台幣，下│                                  │
│    │    │      │        │            │                  │同）            │                                  │
├──┼──┼───┼────┼──────┼─────────┼────────┼─────────────────┤
│1   │ (1) │丙○○│95年6 月│高雄縣鳳山市│以電話撥打庚○○使│1包，每小包約4分│庚○○販賣第一級毒品，處有期徒刑拾│
│    │    │      │初某日  │慈暉新村1巷 │用之行動電話門號09│之1錢，5千元    │伍年，褫奪公權捌年。未扣案販毒所得│
│    │    │      │        │18之1號住處 │00000000號向庚○○│                │新台幣伍仟元沒收，如全部或一部不能│
│    │    │      │        │附近公園    │表示購買毒品海洛因│                │沒收時，以其財產抵償之。          │
│    │    │      │        │            │1 次，由庚○○交付│                │                                  │
│    │    │      │        │            │並收款。          │                │                                  │
│    │    │      │        │            │                  │                │                                  │
│    ├──┼───┼────┼──────┼─────────┼────────┼─────────────────┤
│    │ (2) │丙○○│95年8 月│高雄縣鳳山市│以電話撥打上開0929│1包，每小包1千元│庚○○共同販賣第一級毒品，處有期徒│
│    │    │      │初某日  │中正國小側門│746012號向甲○○表│                │刑拾伍年壹月，褫奪公權捌年。扣案之│
│    │    │      │        │旁          │示購買第一級毒品海│                │販毒所得新台幣壹仟元與甲○○連帶沒│
│    │    │      │        │            │洛因。甲○○與劉俊│                │收。                              │
│    │    │      │        │            │彥合作販賣，推由卓│                │甲○○共同販賣第一級毒品，累犯，處│
│    │    │      │        │            │明鴻交付海洛因並收│                │有期徒刑拾年陸月，褫奪公權陸年。扣│
│    │    │      │        │            │取款項。          │                │案之販毒所得新台幣壹仟元與庚○○連│
│    │    │      │        │            │                  │                │帶沒收。                          │
│    ├──┼───┼────┼──────┼─────────┼────────┼─────────────────┤
│    │ (3) │丙○○│95年8 月│同上        │於95年8 月9 日10時│2包，每小包1千元│庚○○共同販賣第一級毒品，處有期徒│
│    │    │      │9 日11時│            │40分許，以行動電話│（共2千元）     │刑拾伍年貳月，褫奪公權捌年。扣案之│
│    │    │      │許      │            │門號0000000000號撥│                │販毒所得新台幣貳仟元與甲○○連帶沒│
│    │    │      │        │            │打上開甲○○之行動│                │收。                              │
│    │    │      │        │            │電話，向甲○○表示│                │甲○○共同販賣第一級毒品，累犯，處│
│    │    │      │        │            │購買毒品海洛因。販│                │有期徒刑拾年柒月，褫奪公權陸年。扣│
│    │    │      │        │            │賣方式同上。      │                │案之販毒所得新台幣貳仟元與庚○○連│
│    │    │      │        │            │                  │                │帶沒收。                          │
│    ├──┼───┼────┼──────┼─────────┼────────┼─────────────────┤
│    │ (4) │丙○○│95年8 月│同上        │以電話撥打上開0929│1包，每小包1千元│庚○○共同販賣第一級毒品，處有期徒│
│    │    │      │30日17時│            │746012號向甲○○表│                │拾伍年參月，褫奪公權捌年。扣案之販│
│    │    │      │許      │            │示購買毒品海洛因。│                │毒所得新台幣壹仟元與甲○○連帶沒收│
│    │    │      │        │            │販賣方式同上。    │                │。                                │
│    │    │      │        │            │                  │                │甲○○共同販賣第一級毒品，累犯，處│
│    │    │      │        │            │                  │                │有期徒刑拾年捌月，褫奪公權陸年。扣│
│    │    │      │        │            │                  │                │案之販毒所得新台幣壹仟元與庚○○連│
│    │    │      │        │            │                  │                │帶沒收。                          │
├──┼──┼───┼────┼──────┼─────────┼────────┼─────────────────┤
│ 2  │ (1) │丁○○│95年8 月│高雄縣大寮鄉│於95年8 月5 日13時│半包，半包500 元│庚○○共同販賣第一級毒品，處有期徒│
│    │    │      │5 日13時│與鳳山市交接│10分許，以07－7017│                │拾伍年肆月，褫奪公權捌年。扣案之販│
│    │    │      │30分許  │處－高雄縣大│462 號撥打甲○○之│                │毒所得新台幣伍佰元與甲○○連帶沒收│
│    │    │      │        │寮鄉中庄村附│上開電話，向甲○○│                │。                                │
│    │    │      │        │近          │表示購買毒品海洛因│                │甲○○共同販賣第一級毒品，累犯，處│
│    │    │      │        │            │。甲○○與庚○○合│                │有期徒刑拾年玖月，褫奪公權陸年。扣│
│    │    │      │        │            │作販賣海洛因，由卓│                │案之販毒所得新台幣伍佰元與庚○○連│
│    │    │      │        │            │明鴻出面交付，並收│                │帶沒收。                          │
│    │    │      │        │            │取款項。          │                │                                  │
│    │    │      │        │            │                  │                │                                  │
│    ├──┼───┼────┼──────┼─────────┼────────┼─────────────────┤
│    │ (2) │丁○○│95年8 月│同上        │於95年8 月5 日16時│1 包，每小包1千 │庚○○共同販賣第一級毒品，處有期徒│
│    │    │      │5 日18時│            │59分許，以07－7017│元              │拾伍年伍月，褫奪公權捌年。扣案之販│
│    │    │      │許      │            │462 號撥打上開卓明│                │毒所得新台幣壹仟元與甲○○連帶沒收│
│    │    │      │        │            │鴻之行動電話，向卓│                │。                                │
│    │    │      │        │            │明鴻表示購買毒品海│                │甲○○共同販賣第一級毒品，累犯，處│
│    │    │      │        │            │洛因。販賣方式同上│                │有期徒刑拾年拾月，褫奪公權陸年。扣│
│    │    │      │        │            │。                │                │案之販毒所得新台幣壹仟元與庚○○連│
│    │    │      │        │            │                  │                │帶沒收。                          │
│    ├──┼───┼────┼──────┼─────────┼────────┼─────────────────┤
│    │ (3) │丁○○│95年8 月│同上        │於95年8 月10日18時│半包，半包500 元│庚○○共同販賣第一級毒品，處有期徒│
│    │    │      │10日18時│            │56分前某時，以07－│                │拾伍年陸月，褫奪公權捌年。扣案之販│
│    │    │      │56分後某│            │0000000 號撥打卓明│                │毒所得新台幣伍佰元與甲○○連帶沒收│
│    │    │      │時      │            │鴻上開電話，向卓明│                │。                                │
│    │    │      │        │            │鴻表示購買毒品海洛│                │甲○○共同販賣第一級毒品，累犯，處│
│    │    │      │        │            │因。販賣方式同上。│                │有期徒刑拾壹年，褫奪公權陸年。扣案│
│    │    │      │        │            │                  │                │之販毒所得新台幣伍佰元與庚○○連帶│
│    │    │      │        │            │                  │                │沒收。                            │
│    ├──┼───┼────┼──────┼─────────┼────────┼─────────────────┤
│    │ (4) │丁○○│95年8 月│同上        │於95年8 月19日14時│半包，半包500 元│庚○○共同販賣第一級毒品，處有期徒│
│    │    │      │19日14時│            │18分許，以07－7017│                │拾伍年柒月，褫奪公權捌年。扣案之販│
│    │    │      │18分後某│            │462 號撥打甲○○上│                │毒所得新台幣伍佰元與甲○○連帶沒收│
│    │    │      │時      │            │開電話，向甲○○表│                │。                                │
│    │    │      │        │            │示購買毒品海洛因。│                │甲○○共同販賣第一級毒品，累犯，處│
│    │    │      │        │            │販賣方式同上。    │                │有期徒刑拾年拾壹月，褫奪公權陸年。│
│    │    │      │        │            │                  │                │扣案之販毒所得新台幣伍佰元與庚○○│
│    │    │      │        │            │                  │                │連帶沒收。                        │
│    ├──┼───┼────┼──────┼─────────┼────────┼─────────────────┤
│    │ (5) │丁○○│95年8 月│同上        │於95年8 月21日15時│半包，半包500 元│庚○○共同販賣第一級毒品，處有期徒│
│    │    │      │21日17時│            │11分許，以07－7017│                │拾伍年捌月，褫奪公權捌年。扣案之販│
│    │    │      │至18時許│            │462 號撥打甲○○上│                │毒所得新台幣伍佰元與甲○○連帶沒收│
│    │    │      │        │            │開電話，向甲○○表│                │。                                │
│    │    │      │        │            │示購買毒品海洛因。│                │甲○○共同販賣第一級毒品，累犯，處│
│    │    │      │        │            │販賣方式同上。    │                │有期徒刑拾壹年，褫奪公權陸年。扣案│
│    │    │      │        │            │                  │                │之販毒所得新台幣伍佰元與庚○○連帶│
│    │    │      │        │            │                  │                │沒收。                            │
│    ├──┼───┼────┼──────┼─────────┼────────┼─────────────────┤
│    │ (6) │丁○○│95年8 月│高雄縣大寮鄉│於95年8 月31日20時│1包，1包1千元。 │庚○○共同販賣第一級毒品，處有期徒│
│    │    │      │31日20時│中庄村立德街│30分前某時，以07－│                │拾伍年玖月，褫奪公權捌年。扣案之販│
│    │    │      │30分許  │「新順來釣魚│0000000 號撥打卓明│                │毒所得新台幣壹仟元與甲○○連帶沒收│
│    │    │      │        │場」旁      │鴻上開電話，向卓明│                │。                                │
│    │    │      │        │            │鴻表示購買毒品海洛│                │甲○○共同販賣第一級毒品，累犯，處│
│    │    │      │        │            │因。販賣方式同上。│                │有期徒刑拾壹年壹月，褫奪公權陸年。│
│    │    │      │        │            │                  │                │扣案之販毒所得新台幣壹仟元與庚○○│
│    │    │      │        │            │                  │                │連帶沒收。                        │
├──┼──┼───┼────┼──────┼─────────┼────────┼─────────────────┤
│3   │    │乙○○│95年9 月│同上        │於95年9 月1 日11時│3包（0.2公克、未│庚○○共同販賣第一級毒品，未遂，處│
│    │    │      │1 日12時│            │30分許，以門號0927│交付），2千元（ │有期徒刑玖年肆月，褫奪公權伍年。扣│
│    │    │      │許      │            │121349號撥打甲○○│尚未收款）。    │案如附表三編號1 所示之第一級毒品海│
│    │    │      │        │            │上開電話，向甲○○│                │洛因柒包（合計驗後淨重陸點柒貳公克│
│    │    │      │        │            │表示購買毒品海洛因│                │，空包裝總重參點伍伍公克，連同空包│
│    │    │      │        │            │，庚○○與甲○○合│                │裝袋柒只）均沒收銷燬之；如附表三編│
│    │    │      │        │            │作販賣海洛因，推由│                │號2 至23所示之物品均沒收。        │
│    │    │      │        │            │甲○○出面交付，並│                │                                  │
│    │    │      │        │            │收款。（然此次尚未│                │甲○○共同販賣第一級毒品，未遂，累│
│    │    │      │        │            │交付即為警查獲）。│                │犯，處有期徒刑玖年陸月，褫奪公權伍│
│    │    │      │        │            │                  │                │年。扣案如附表三編號1 所示之第一級│
│    │    │      │        │            │                  │                │毒品海洛因柒包（合計驗後淨重陸點柒│
│    │    │      │        │            │                  │                │貳公克，空包裝總重參點伍伍公克，連│
│    │    │      │        │            │                  │                │同空包裝袋柒只）沒收銷燬之；如附表│
│    │    │      │        │            │                  │                │三編號2 至23所示之物品均沒收。    │
│    │    │      │        │            │                  │                │                                  │
├──┼──┼───┼────┼──────┼─────────┼────────┼─────────────────┤
│ 4  │ (1) │己○○│95年8 月│高雄市前鎮區│以門號0000000000號│0.25錢（即四分之│庚○○共同販賣第一級毒品，處有期徒│
│    │    │      │中旬某日│鎮○○街1 號│撥打甲○○上開電話│一錢），8千元。 │拾伍年拾月，褫奪公權捌年。扣案之販│
│    │    │      │        │5 樓己○○住│，向甲○○表示購買│                │毒所得新台幣捌仟元與甲○○連帶沒收│
│    │    │      │        │處內        │毒品海洛因。甲○○│                │。                                │
│    │    │      │        │            │與庚○○合作販賣海│                │甲○○共同販賣第一級毒品，累犯，處│
│    │    │      │        │            │洛因，由甲○○出面│                │有期徒刑拾壹年貳月，褫奪公權陸年。│
│    │    │      │        │            │交付並收取款項。  │                │扣案之販毒所得新台幣捌仟元與庚○○│
│    │    │      │        │            │                  │                │連帶沒收。                        │
│    ├──┼───┼────┼──────┼─────────┼────────┼─────────────────┤
│    │ (2) │己○○│95年8 月│同上        │以門號0000000000號│0.25錢（即四分之│庚○○共同販賣第一級毒品，處有期徒│
│    │    │      │30日14時│            │撥打甲○○上開電話│一錢），8千元。 │拾陸年，褫奪公權捌年。扣案之販毒所│
│    │    │      │30分許  │            │，向甲○○表示購買│                │得新台幣捌仟元與甲○○連帶沒收。  │
│    │    │      │        │            │毒品海洛因。販賣方│                │甲○○共同販賣第一級毒品，累犯，處│
│    │    │      │        │            │式同上。          │                │有期徒刑拾壹年肆月，褫奪公權陸年。│
│    │    │      │        │            │                  │                │扣案之販毒所得新台幣捌仟元與庚○○│
│    │    │      │        │            │                  │                │連帶沒收。                        │
└──┴──┴───┴────┴──────┴─────────┴────────┴─────────────────┘
附表二：戊○○、庚○○販賣毒品海洛因明細及宣告刑
┌──┬──┬───┬────┬──────┬─────────┬────────┬─────────────────┐
│編號│項次│對  象│交易時間│交易地點    │交易方式          │交易數量及其交易│宣告刑                            │
│    │    │      │        │            │                  │價格（新台幣，下│                                  │
│    │    │      │        │            │                  │同）            │                                  │
├──┼──┼───┼────┼──────┼─────────┼────────┼─────────────────┤
│1   │ (1) │己○○│95年7 月│高雄縣鳳山市│以0000000000行動電│1 包，每小包2 千│戊○○販賣第一級毒品，累犯，處有期│
│    │    │      │1 日後之│光遠路238 巷│話撥打戊○○使用之│元              │徒刑拾伍年壹月，褫奪公權捌年。未扣│
│    │    │      │某日    │10號戊○○住│0000000000號行動電│                │案販毒所得新台幣貳千元沒收，如全部│
│    │    │      │        │處          │話向戊○○表示購買│                │或一部不能沒收時，以其財產抵償之。│
│    │    │      │        │            │毒品海洛因1 包，由│                │                                  │
│    │    │      │        │            │戊○○交付並收款。│                │                                  │
│    ├──┼───┼────┼──────┼─────────┼────────┼─────────────────┤
│    │ (2) │己○○│95年7 月│高雄縣鳳山市│以0000000000行動電│1 包，每小包2 千│戊○○販賣第一級毒品，累犯，處有期│
│    │    │      │1 日後之│光遠路238 巷│話撥打戊○○使用之│元              │徒刑拾伍年貳月，褫奪公權捌年。未扣│
│    │    │      │某日    │10號戊○○住│0000000000號行動電│                │案之販毒所得新台幣貳千元沒收，如全│
│    │    │      │        │處          │話向戊○○表示購買│                │部或一部不能沒收時，以其財產抵償之│
│    │    │      │        │            │毒品海洛因1 包，由│                │。                                │
│    │    │      │        │            │戊○○交付並收款。│                │                                  │
│    ├──┼───┼────┼──────┼─────────┼────────┼─────────────────┤
│    │ (3) │己○○│95年7 月│高雄縣鳳山市│以0000000000行動電│1 包，每小包2 千│戊○○販賣第一級毒品，累犯，處有期│
│    │    │      │1日後之 │光遠路238 巷│話撥打戊○○使用之│元              │徒刑拾伍年參月，褫奪公權捌年。未扣│
│    │    │      │某日    │10號戊○○住│0000000000號行動電│                │案之販毒所得新台幣貳千元沒收，如全│
│    │    │      │        │處          │話向戊○○表示購買│                │部或一部不能沒收時，以其財產抵償之│
│    │    │      │        │            │毒品海洛因1 包，由│                │。                                │
│    │    │      │        │            │戊○○交付並收款。│                │                                  │
│    ├──┼───┼────┼──────┼─────────┼────────┼─────────────────┤
│    │ (4) │己○○│95年7 月│高雄縣鳳山市│以0000000000行動電│1 包，每小包3 千│戊○○販賣第一級毒品，累犯，處有期│
│    │    │      │1日後之 │光遠路238 巷│話撥打戊○○使用之│元              │徒刑拾伍年肆月，褫奪公權捌年。未扣│
│    │    │      │某日    │10號戊○○住│0000000000號行動電│                │案之販毒所得新台幣參千元沒收，如全│
│    │    │      │        │處          │話向戊○○表示購買│                │部或一部不能沒收時，以其財產抵償之│
│    │    │      │        │            │毒品海洛因1 包，由│                │。                                │
│    │    │      │        │            │戊○○交付並收款。│                │                                  │
│    │    │      │        │            │                  │                │                                  │
│    ├──┼───┼────┼──────┼─────────┼────────┼─────────────────┤
│    │ (5) │己○○│95年7 月│高雄縣鳳山市│以門號0000000000號│1 包重約0.25錢，│戊○○共同販賣第一級毒品，累犯，處│
│    │    │      │底某日  │光遠路大東醫│撥打戊○○上開電話│8千 元          │有期徒拾伍年伍月，褫奪公權捌年。扣│
│    │    │      │        │院斜對面    │購買毒品海洛因。  │                │案如附表四編號1 所示之第一級毒品海│
│    │    │      │        │            │                  │                │洛因壹包（驗前淨重零點零柒壹公克，│
│    │    │      │        │            │                  │                │驗後淨重零點零肆伍公克，連同空包裝│
│    │    │      │        │            │                  │                │袋壹只）沒收銷燬、附表四編號4 所示│
│    │    │      │        │            │                  │                │之SONY手機（含晶片壹張，手機序號：│
│    │    │      │        │            │                  │                │00000000000000000 門號0000000000）│
│    │    │      │        │            │                  │                │壹支沒收。                        │
│    │    │      │        │            │                  │                │                                  │
│    │    │      │        │            │                  │                │庚○○共同販賣第一級毒品，處有期徒│
│    │    │      │        │            │                  │                │刑拾伍年參月，褫奪公權捌年。扣案如│
│    │    │      │        │            │                  │                │附表四編號1 所示之第一級毒品海洛因│
│    │    │      │        │            │                  │                │壹包（驗前淨重零點零柒壹公克，驗後│
│    │    │      │        │            │                  │                │淨重零點零肆伍公克，連同空包裝袋壹│
│    │    │      │        │            │                  │                │只）沒收銷燬、附表四編號4 所示之SO│
│    │    │      │        │            │                  │                │NY手機（含晶片壹張，手機序號：3545│
│    │    │      │        │            │                  │                │0000000000000 門號0000000000）壹支│
│    │    │      │        │            │                  │                │沒收。                            │
└──┴──┴───┴────┴──────┴─────────┴────────┴─────────────────┘
附表三：甲○○、庚○○販賣第一級毒品扣案物品明細
┌──┬──────┬─────┬───────────┐
│編號│扣押物品名稱│數      量│查獲地點及編號        │
├──┼──────┼─────┼───────────┤
│1   │海洛因      │7包（合計 │其中3包在新順來釣魚場 │
│    │            │驗後淨重6.│查獲，其餘在高雄縣大寮│
│    │            │72公克，空│鄉○○路43號2樓租屋處 │
│    │            │包裝總重  │內查獲。（連同空包裝袋│
│    │            │3.55公克）│7只，均應沒收銷燬之） │
├──┼──────┼─────┼───────────┤
│2   │夾鍊袋      │1 大盒    │在高雄縣大寮鄉○○路43│
│    │            │          │號2樓租屋處查獲。     │
├──┼──────┼─────┼───────────┤
│3   │電子磅秤    │1 台      │同上                  │
├──┼──────┼─────┼───────────┤
│4   │手機（序號：│1 支      │同上                  │
│    │000000000000│          │                      │
│    │276 ）      │          │                      │
├──┼──────┼─────┼───────────┤
│5   │手機（序號：│1 支      │同上                  │
│    │000000000000│          │                      │
│    │439 ）      │          │                      │
├──┼──────┼─────┼───────────┤
│6   │手機（序號：│1 支      │同上                  │
│    │000000000000│          │                      │
│    │881 ）      │          │                      │
├──┼──────┼─────┼───────────┤
│7   │手機（序號：│1 支      │同上                  │
│    │351719末碼不│          │                      │
│    │詳）        │          │                      │
├──┼──────┼─────┼───────────┤
│8   │手機（序號：│1 支      │同上                  │
│    │07A03905）  │          │                      │
├──┼──────┼─────┼───────────┤
│9   │手機（序號：│1 支      │同上                  │
│    │3E5E3697）  │          │                      │
├──┼──────┼─────┼───────────┤
│10  │手機（序號：│1 支      │同上                  │
│    │000000000000│          │                      │
│    │268）       │          │                      │
├──┼──────┼─────┼───────────┤
│11  │手機（序號：│1 支      │同上                  │
│    │000000000000│          │                      │
│    │253）       │          │                      │
├──┼──────┼─────┼───────────┤
│12  │手機（序號：│1 支      │同上                  │
│    │000000000000│          │                      │
│    │862 ）      │          │                      │
├──┼──────┼─────┼───────────┤
│13  │手機（序號：│1 支      │同上                  │
│    │000000000000│          │                      │
│    │380 ）      │          │                      │
├──┼──────┼─────┼───────────┤
│14  │手機（序號：│1 支      │同上                  │
│    │000000000000│          │                      │
│    │210 ）      │          │                      │
├──┼──────┼─────┼───────────┤
│15  │手機（序號：│1 支      │同上                  │
│    │000000000000│          │                      │
│    │700 ）      │          │                      │
├──┼──────┼─────┼───────────┤
│16  │手機（序號：│1 支      │同上                  │
│    │000000000000│          │                      │
│    │075 ）      │          │                      │
├──┼──────┼─────┼───────────┤
│17  │手機（序號：│1 支      │同上                  │
│    │000000000000│          │                      │
│    │167 ）      │          │                      │
├──┼──────┼─────┼───────────┤
│18  │手機（序號：│1 支      │同上                  │
│    │000000000000│          │                      │
│    │500 ）      │          │                      │
├──┼──────┼─────┼───────────┤
│19  │手機（序號：│1 支      │同上                  │
│    │000000000000│          │                      │
│    │353 ）      │          │                      │
├──┼──────┼─────┼───────────┤
│20  │手機（序號：│1 支      │同上                  │
│    │000000000000│          │                      │
│    │163 ）      │          │                      │
├──┼──────┼─────┼───────────┤
│21  │手機（序號：│1 支      │同上                  │
│    │000000000000│          │                      │
│    │450 ）      │          │                      │
├──┼──────┼─────┼───────────┤
│22  │手機（序號不│1 支      │同上                  │
│    │詳）        │          │                      │
├──┼──────┼─────┼───────────┤
│23  │封口機      │1 台      │同上                  │
├──┼──────┼─────┼───────────┤
│24  │新台幣      │11萬4,600 │同上                  │
│    │            │元        │                      │
│    │            │          │                      │
├──┼──────┼─────┼───────────┤
│25  │安非他命    │1 包（驗後│同上                  │
│    │            │淨重1 公克│                      │
│    │            │）        │                      │
├──┼──────┼─────┼───────────┤
│26  │FM2         │1 包共5 顆│同上                  │
│    │            │半（驗後淨│                      │
│    │            │重1.06公克│                      │
│    │            │）        │                      │
├──┼──────┼─────┼───────────┤
│27  │食鹽水      │3 支      │同上                  │
├──┼──────┼─────┼───────────┤
│28  │殘渣袋      │1 大包    │同上                  │
├──┼──────┼─────┼───────────┤
│29  │吸食燈泡    │1 只      │同上                  │
├──┼──────┼─────┼───────────┤
│30  │剔食吸管    │10支      │同上                  │
├──┼──────┼─────┼───────────┤
│31  │注射針筒    │25支      │同上                  │
├──┼──────┼─────┼───────────┤
│32  │止血帶      │2 條      │同上                  │
├──┼──────┼─────┼───────────┤
│33  │研磨玻璃紙  │1 大包    │同上                  │
└──┴──────┴─────┴───────────┘
附表四：戊○○被扣案物品明細
┌──┬──────┬─────┬───────────┐
│編號│扣押物品名稱│數      量│備                  註│
├──┼──────┼─────┼───────────┤
│ 1  │海洛因      │1 包（驗前│高雄縣鳳山市○○路238 │
│    │            │淨重0.071 │巷10號客廳內          │
│    │            │公克，驗後│                      │
│    │            │淨重0.045 │                      │
│    │            │公克）    │                      │
├──┼──────┼─────┼───────────┤
│ 2  │注射針筒    │3 支      │同上                  │
├──┼──────┼─────┼───────────┤
│ 3  │殘渣袋      │1 大包    │上址4 樓水塔內        │
│    │            │          │                      │
├──┼──────┼─────┼───────────┤
│ 4  │SONY手機（手│1 支      │同編號1 客廳內        │
│    │機序號：3545│          │                      │
│    │000000000000│          │                      │
│    │5 ，門號：09│          │                      │
│    │00000000）  │          │                      │
└──┴──────┴─────┴───────────┘

司法院資訊處製作；財團法人民間司法改革基金會備份。
